```{r analysis-and-response-model-en, eval = !fr(), results = 'asis'}
cat("# Analysis and Response

## Stock assessment model

The model used to assess this stock was the Integrated Statistical Catch-at-Age Model (`r iscam`). It was tuned to four fishery-independent trawl survey series covering `r start_catch_yr`--2023, a Discard CPUE series as an index of abundance, annual estimates of commercial catch from two fleets (Freezer Trawlers and Shoreside), and age composition data from the two fleets in the commercial fishery and the four surveys. A two-sex, two-fleet base model was selected and implemented in a Bayesian context using Markov Chain Monte Carlo (MCMC) methods. Leading parameters estimated included $R_0$, initial recruitment, $h$, steepness of the stock-recruitment relationship, $\bar{R}$, average recruitment, and $q_k$, where $k \in \{1,2,3,4,5\}$, catchability of the four surveys and the Discard CPUE index. Selectivity parameters were also estimated for each sex, fleet, and survey.

Parameter estimates and fixed values are given in Table \@ref(tab:param-estimates-table). As in the `r ca`, the natural mortality was fixed at 0.2 for females and 0.35 for males. Selectivity was estimated for all survey indices but fixed for the Discard CPUE ($\hat{a}_{7,sex,1} = 9.5$ and $\gamma_{7,sex,1} = 0.5$ for both sexes in Table \@ref(tab:param-estimates-table)).

All estimated parameter estimates were close to those in Table 6 of the `r ca`. The median posterior for $B_0$ decreased from 184.16 in `r ca` to `r f(median(base_model$mcmccalcs$params$sbo), 2)` for this model. The median posterior biomass estimates for most years were also slightly less than the estimates in the `r ca`, so the relative biomass looks almost identical to Figure 9 in the `r ca`, other than the two new points for 2022 and 2023 despite the new estimates of $B_0$ and median posterior biomass estimates being slightly lower in this update. In both cases, relative biomass estimates from 2020 and forward were under the USR $0.4B_0$ reference line.

")
```

```{r analysis-and-response-model-fr, eval = fr(), results = 'asis', needs_trans = FALSE}
cat("
# Analyse et réponse

## Modèle d'évaluation du stock

Le modèle utilisé pour évaluer ce stock est le modèle statistique intégré de capture en fonction de l'âge (`r iscam`). Il a été réglé sur quatre séries de relevés au chalut indépendants de la pêcherie couvrant `r start_catch_yr`--2023, une série de CPUE de rejets comme indice d'abondance, des estimations annuelles de la prise commerciale de deux flottilles (Chalutiers congélateurs et Bord de mer), et des données sur la composition par âge des deux flottilles dans la pêcherie commerciale et les quatre relevés. Un modèle de base à deux sexes et deux flottilles a été sélectionné et mis en œuvre dans un contexte bayésien à l'aide de méthodes de Chaîne de Markov Monte Carlo (CMMC). Les principaux paramètres estimés comprenaient $R_0$, le recrutement initial, $h$, la pente de la relation stock-recrutement, $bar{R}$, le recrutement moyen, et $q_k$, où $k \in \{1,2,3,4,5\}$, la capturabilité des quatre enquêtes et l'indice de CPUE des rejets. Les paramètres de sélectivité ont également été estimés pour chaque sexe, flotte et enquête.

Les estimations des paramètres et les valeurs fixes sont présentées dans le tableau \@ref(tab:param-estimates-table). Comme pour le `r ca`, la mortalité naturelle a été fixée à 0,2 pour les femelles et à 0,35 pour les mâles. La sélectivité a été estimée pour tous les indices d'enquête mais fixée pour la CPUE des rejets ($\hat{a}_{7,sex,1} = 9,5$ et $\gamma_{7,sex,1} = 0,5$ pour les deux sexes dans le tableau \@ref(tab:param-estimates-table)).

Toutes les estimations des paramètres étaient proches de celles du tableau 6 du `r ca`. L'a posteriori médian pour $B_0$ a diminué de 184,16 dans `r ca` à `r f(median(base_model$mcmccalcs$params$sbo), 2)` pour ce modèle. Les estimations médianes de la biomasse a posteriori pour la plupart des années étaient également légèrement inférieures aux estimations dans le `r ca`, de sorte que la biomasse relative semble presque identique à la figure 9 dans le `r ca`, à l'exception des deux nouveaux points pour 2022 et 2023 malgré les nouvelles estimations de $B_0$ et les estimations médianes de la biomasse a posteriori qui sont légèrement inférieures dans cette mise à jour. Dans les deux cas, les estimations de la biomasse relative à partir de 2020 étaient inférieures à la ligne de référence RSS $0,4B_0$.

")
```

```{r analysis-and-response-survey-en, eval = !fr(), results = 'asis'}
cat("## Survey Indices and Catch

In this update, there is one new survey year for each of the three synoptic surveys included in the model (Figure \@ref(fig:fig-base-index-fits)). The `r hsmas` has a terminal year of 2003 and therefore was not updated with any new data. The `r wcvis` took place in 2022; the `r qcs` and the `r hss` both took place in 2023. The `r dcpue` had a new index point added for each new year, 2022 and 2023 as it is based on the commercial discards in catch. The `r dcpue` is created using a Generalized Linear Mixed Model (GLMM), and as such all the indices in the time series are estimated each time new data are added anywhere in the time series. The estimated values for each year in the `r dcpue` (the light grey points and bars in Figure \@ref(fig:fig-base-index-fits)) were therefore slightly different than those in Figure 14 of the `r ca`.

The 2022 point for the `r dcpue` and the 2023 point for the `r qcs` were not fit well by the model; however, the median posterior estimates were within the 95% CI for those years. Overall, trends of all index estimates follow those seen in the `r ca`, with the `r qcs` and `r hss` indices being fit slightly better in the 2005--2012 time period than in the 2022 assessment.

The increase in the survey indices for 2023 is driving the increase in estimated biomass for the beginning of 2024 seen in Figures \@ref(fig:fig-base-sb-bo) and \@ref(fig:fig-base-depletion).
")
```

```{r analysis-and-response-survey-fr, eval = fr(), results = 'asis', needs_trans = FALSE}
cat("
## Indices d'enquête et captures

Dans cette mise à jour, il y a une nouvelle année de relevé pour chacune des trois campagnes synoptiques incluses dans le modèle (figure \@ref(fig:fig-base-index-fits)). L'année terminale de `r hsmas` est 2003 et n'a donc pas été mise à jour avec de nouvelles données. Le `r wcvis` a eu lieu en 2022 ; le `r qcs` et le `r hss` ont tous deux eu lieu en 2023. Un nouveau point d'indice a été ajouté au `r dcpue` pour chaque nouvelle année, 2022 et 2023, car il est basé sur les rejets commerciaux dans les captures. Le `r dcpue` est créé à l'aide d'un modèle linéaire mixte généralisé (GLMM) et, en tant que tel, tous les indices de la série temporelle sont estimés chaque fois que de nouvelles données sont ajoutées à un endroit quelconque de la série temporelle. Les valeurs estimées pour chaque année dans le `r dcpue` (les points et barres gris clair dans la figure \@ref(fig:fig-base-index-fits)) étaient donc légèrement différentes de celles de la figure 14 du `r ca`.

Le point 2022 pour le `r dcpue` et le point 2023 pour le `r qcs` n'ont pas été bien ajustés par le modèle ; cependant, les estimations médianes a posteriori étaient dans l'IC à 95% pour ces années. Dans l'ensemble, les tendances de toutes les estimations d'indices suivent celles observées dans le `r ca`, les indices `r qcs` et `r hss` étant légèrement mieux ajustés dans la période 2005--2012 que dans l'évaluation de 2022.

L'augmentation des indices d'enquête pour 2023 est à l'origine de l'augmentation de la biomasse estimée pour le début de 2024, telle qu'elle apparaît dans les figures \@ref(fig:fig-base-sb-bo) et \@ref(fig:fig-base-depletion).
")
```

```{r analysis-and-response-lengths-en, eval = !fr(), results = 'asis'}
cat("## Length and Age data

Sex-specific length data have continued to be recorded for the surveys, but have been almost non-existent in the fishery after 2019. Figure \@ref(fig:fig-lengths) shows a summary of the length data; the lack of data since 2019 is evident, except for a small amount in 2019 and moderate amount in 2023 for the Freezer Trawler fleet. Recent survey data show a simliar trend to previous years, with more, and larger, females in the stock. In 2023, the Freezer Trawler fleet saw a larger proportion of smaller males than the large females.

Samples from 2022 and 2023 were not aged for this update, and therefore not included in the update model. Implications of this are discussed in the next section.

Even though there were no new ages added to the update model, age fits and residuals could have changed with the addition of other data. These were double-checked and did not vary at all from the fits and residuals in the `r ca` (Figures 16--26), and therefore are not shown in this update in the interest of keeping the document a reasonable length.
")
```

```{r analysis-and-response-lengths-fr, eval = fr(), results = 'asis', needs_trans = FALSE}
cat("
## Données sur la longueur et l'âge

Les données de longueur spécifiques au sexe ont continué à être enregistrées pour les enquêtes, mais ont été presque inexistantes dans la pêcherie après 2019. La figure \@ref(fig:fig-lengths) présente un résumé des données de longueur ; l'absence de données depuis 2019 est évidente, à l'exception d'une petite quantité en 2019 et d'une quantité modérée en 2023 pour la flotte de chalutiers congélateurs. Les données des relevés récents montrent une tendance similaire à celle des années précédentes, avec davantage de femelles, et de plus grande taille, dans le stock. En 2023, la flotte de chalutiers congélateurs a vu une plus grande proportion de petits mâles que de grandes femelles.

Les échantillons de 2022 et 2023 n'ont pas été vieillis pour cette mise à jour et n'ont donc pas été inclus dans le modèle de mise à jour. Les implications de cette situation sont examinées dans la section suivante.

Même si aucun nouvel âge n'a été ajouté au modèle de mise à jour, les ajustements d'âge et les résidus auraient pu changer avec l'ajout d'autres données. Celles-ci ont été vérifiées deux fois et n'ont pas varié du tout par rapport aux ajustements et aux résidus dans le `r ca` (figures 16--26), et ne sont donc pas montrées dans cette mise à jour dans le but de garder le document à une longueur raisonnable.")
```

```{r analysis-and-response-recruitment-en, eval = !fr(), results = 'asis'}
cat("## Recruitment

The posterior median recruitment was estimated to be below the 95% CI for the $R_0$ estimate for `r base_model$dat$end.yr - 3`--`r base_model$dat$end.yr`, with a very large CI (Figure \@ref(fig:fig-base-recr)). In the `r ca`, only the last two years of recruitment estimates had large CIs due to uncertainty around age class strength. The last four years of the model presented here have a large CI due to lack of new ages being included in the model for 2022 and 2023. Despite the large uncertainties, the recruitment estimates for `r base_model$dat$end.yr - 3`--`r base_model$dat$end.yr` appear to be slightly increasing and higher than those estimated for 2015--2019.

It is recommended that in addition to catch data and survey indices, the next assessment or update incorporate age data from 2022 to present in the model to alleviate this limitation.
")
```

```{r analysis-and-response-recruitment-fr, eval = fr(), results = 'asis', needs_trans = FALSE}
cat("
## Recrutement

Il a été estimé que le recrutement médian postérieur était inférieur à l'IC à 95 % de l'estimation $R_0$ pour `r base_model$dat$end.yr - 3`--`r base_model$dat$end.yr`, avec un IC très large (figure \@ref(fig:fig-base-recr)). Dans le `r ca`, seules les deux dernières années des estimations du recrutement avaient des IC importants en raison de l'incertitude concernant la force des classes d'âge. Les quatre dernières années du modèle présenté ici ont un grand IC en raison de l'absence de nouveaux âges inclus dans le modèle pour 2022 et 2023. Malgré les grandes incertitudes, les estimations du recrutement pour `r base_model$dat$end.yr - 3`--`r base_model$dat$end.yr` semblent augmenter légèrement et être plus élevées que celles estimées pour 2015--2019.

Il est recommandé qu'en plus des données de capture et des indices de relevés, la prochaine évaluation ou actualisation incorpore les données d'âge de 2022 à aujourd'hui dans le modèle afin de remédier à cette limitation.
")
```

```{r analysis-and-response-growth-en, eval = !fr(), results = 'asis'}
cat("## Growth

Growth parameters were estimated outside the `r iscam` model and the only differences when compared to the `r ca` were in the scalar in length-weight allometry ($\alpha$) parameter for males which went from $0.0000095$ in the 2022 assessment to $`r base_model$dat$lw.alpha[2]`$, the power in length-weight allometry ($\beta$) parameter for females which went from $3.0515274$ in the 2022 assessment to $`r base_model$dat$lw.beta[1]`$, and the power in length-weight allometry ($\beta$) parameter for males which went from $2.9741834$ in the 2022 assessment to $`r base_model$dat$lw.beta[2]`$. Table \@ref(tab:growth-params-table) shows all the values input into the model for this update, and can be compared directly with Table A.1 in the `r ca` [@arf2022].

")
```

```{r analysis-and-response-growth-fr, eval = fr(), results = 'asis', needs_trans = FALSE}
cat("## Croissance

Les paramètres de croissance ont été estimés en dehors du modèle `r iscam` et les seules différences par rapport au modèle `r ca` concernaient le paramètre scalaire d'allométrie longueur-poids ($\alpha$) pour les mâles, qui est passé de $0,0000095$ dans l'évaluation de 2022 à $`r base_model$dat$lw.alpha[2]`$, le paramètre de puissance de l'allométrie longueur-poids ($\beta$) pour les femelles qui est passé de $3,0515274$ dans l'évaluation de 2022 à $`r base_model$dat$lw.beta[1]`$, et le paramètre de puissance de l'allométrie longueur-poids ($\beta$) pour les mâles qui est passé de $2,9741834$ dans l'évaluation de 2022 à $`r base_model$dat$lw.beta[2]`$. Le tableau \@ref(tab:growth-params-table) montre toutes les valeurs introduites dans le modèle pour cette mise à jour, et peut être comparé directement avec le tableau A.1 dans le `r ca` [@arf2022].

")
```

```{r analysis-and-response-fishing-mortality-en, eval = !fr(), results = 'asis'}
cat("## Fishing Mortality and Selectivity

The estimated fishing mortality follows the catch data closely, as this model is tuned to catch. The increase in catch in 2022 in the Freezer Trawler fleet is apparent as is the reduction in catch in 2023 (Figure \@ref(fig:fig-base-f)).

Posterior estimates of age-at-50%-harvest ($\hat{a}_k$) and the standard deviation in the logistic selectivity ogive ($\hat{\gamma}_k$) are provided in Table \@ref(tab:param-estimates-table). The median posterior estimates of those selectivity parameters were similar for males and females for both commercial gears and the surveys. The estimates were all close to the estimates in Table 6 of the `r ca`. There were no drastic changes in the selectivity estimates caused by the addition of new catch and survey index data. The selectivity plots are shown in Figure \@ref(fig:fig-base-mcmc-selex) which when compared to Figure 27 in the `r ca`, shows almost no difference.

")
```

```{r analysis-and-response-fishing-mortality-fr, eval = fr(), results = 'asis', needs_trans = FALSE}
cat("## Mortalité par pêche et sélectivité

La mortalité par pêche estimée suit de près les données de capture, étant donné que ce modèle est adapté aux captures. L'augmentation des captures en 2022 dans la flotte de chalutiers congélateurs est évidente, tout comme la réduction des captures en 2023 (figure \@ref(fig:fig-base-f)).

Les estimations postérieures de l'âge à 50% de capture ($\hat{a}_k$) et l'écart type de l'ogive logistique de sélectivité ($\hat{\gamma}_k$) sont fournis dans le Tableau \@ref(tab:param-estimates-table). Les estimations médianes a posteriori de ces paramètres de sélectivité étaient similaires pour les mâles et les femelles, tant pour les engins commerciaux que pour les enquêtes. Les estimations étaient toutes proches des estimations du tableau 6 du `r ca`. Il n'y a pas eu de changements radicaux dans les estimations de la sélectivité causés par l'ajout de nouvelles données de capture et d'indice d'enquête. Les diagrammes de sélectivité sont présentés dans la figure \@ref(fig:fig-base-mcmc-selex) qui, comparée à la figure 27 du `r ca`, ne montre pratiquement aucune différence.

")
```

```{r analysis-and-response-mcmc-autocorr-en, eval = !fr(), results = 'asis'}
cat("## MCMC Diagnostics

The Markov Chain Monte Carlo (MCMC) chain was run to a length of `r f(mcmc_chain_length)`, with every `r f(mcmc_sample_freq)`^th^ posterior sampled, resulting in `r f(mcmc_num_samples)` posterior samples saved. Of those saved samples, the first `r f(mcmc_burn_in)` were removed as burn-in, leaving `r f(mcmc_actual_samples)` posterior samples for inference.

Figure \@ref(fig:fig-base-trace) shows the traceplots for the leading parameters; all appear stable as they did in the `r ca` with little autocorrelation.

The catchability parameters appear to show more correlation with each other in this update model than seen in the `r ca`. A comparison of the pairs plots from this update (Figure \@ref(fig:fig-base-pairs)) and Figure 41 from the `r ca` shows that there is a higher correlation between the $q_1$ and $q_3$ parameters in particular. These are the catchability parameters for the `r qcs` and the `r hss`.

The within-chain $\hat{R}$ and Effective sample sizes (ESS) for the main part of the posterior distribution ($ESS_{bulk}$) as well as the tails ($ESS_{tail}$) were computed for each lead parameter. All values are considered acceptable for convergence of the MCMC chain. The criteria are a value of 1.01 or less for $\hat{R}$ and a value close to the number of posteriors for the ESS values. Table \@ref(tab:mcmc-diagnostics-rhat-table) shows the values calculated.

")
```

```{r analysis-and-response-mcmc-autocorr-fr, eval = fr(), results = 'asis', needs_trans = FALSE}
cat("
## Diagnostics MCMC

La Chaîne de Markov Monte Carlo (CMMC) a été exécutée jusqu'à une longueur de `r f(mcmc_chain_length)`, avec chaque `r f(mcmc_sample_freq)`^th^ posterior échantillonné, résultant en `r f(mcmc_num_samples)` échantillons a posteriori sauvegardés. Parmi ces échantillons sauvegardés, les premiers `r f(mcmc_burn_in)` ont été supprimés en tant que burn-in, laissant `r f(mcmc_actual_samples)` échantillons postérieurs pour l'inférence.

La figure \@ref(fig:fig-base-trace) montre les tracés des paramètres principaux ; tous semblent stables comme ils l'étaient dans `r ca` avec peu d'autocorrélation.

Les paramètres de capturabilité semblent présenter une plus grande corrélation entre eux dans ce modèle de mise à jour que dans le `r ca`. Une comparaison des diagrammes de paires de cette mise à jour (figure \@ref(fig:fig-base-pairs)) et de la figure 41 du `r ca` montre qu'il y a une plus grande corrélation entre les paramètres $q_1$ et $q_3$ en particulier. Ce sont les paramètres de capturabilité pour les `r qcs` et les `r hss`.

Les $\hat{R}$ intra-chaîne et les tailles effectives d'échantillon (TEE) pour la partie principale de la distribution a posteriori ($ESS_{bulk}$) ainsi que les queues ($ESS_{tail}$) ont été calculés pour chaque paramètre principal. Toutes les valeurs sont considérées comme acceptables pour la convergence de la chaîne CMMC. Les critères sont une valeur de 1,01 ou moins pour $\hat{R}$ et une valeur proche du nombre de postérités pour les valeurs ESS. Le tableau \@ref(tab:mcmc-diagnostics-rhat-table) montre les valeurs calculées.

")
```

```{r analysis-and-response-projection-assumptions-en, eval = !fr(), results = 'asis'}
cat("## Projection assumptions

Projection assumptions for this update were identical to those in the `r ca`. Projected log recruitment deviations in the years 2025-2027 were drawn randomly with replacement from the estimated 2010--2019 deviations (omitting poorly estimated 2020--2024 deviations). All other model parameterizations remained the same as in the pre-projection period.
")
```

```{r analysis-and-response-projection-assumptions-fr, eval = fr(), results = "asis", needs_trans = FALSE}
cat("## Hypothèses de projection

Les hypothèses de projection pour cette mise à jour sont identiques à celles de l'étude `r ca`. Les écarts logarithmiques de recrutement projetés pour les années 2025-2027 ont été tirés au hasard avec remplacement à partir des écarts estimés pour la période 2010-2019 (en omettant les écarts médiocres estimés pour la période 2020-2024). Tous les autres paramétrages du modèle sont restés identiques à ceux de la période de pré-projection.
")
```

(ref:fig-base-sb-bo-en) Spawning biomass of `r sp` for the base model with $B_0$ reference points. The solid black line with points show the medians of the posteriors, the shaded ribbon encapsulated by dashed lines covers the 95% CI for the posteriors, the point at $B_0$ is the median estimate for the unfished biomass, and the vertical line over that point is the 95% confidence interval.

(ref:fig-base-sb-bo-fr) Biomasse de frai de `r sp` pour le modèle de base avec $B_0$ points de référence. La ligne noire continue avec des points montre les médianes des postérieures, le ruban ombré encapsulé par des lignes en pointillés couvre l'IC à 95% pour les postérieures, le point à $B_0$ est l'estimation médiane de la biomasse non pêchée, et la ligne verticale au-dessus de ce point est l'intervalle de confiance à 95%.

(ref:fig-base-sb-bo-en-alt) This figure shows that the median estimated biomass has declined steadily since 2011 and is now close to 40% of the initial stock biomass B0.

(ref:fig-base-sb-bo-fr-alt) Cette figure montre que la biomasse médiane estimée a diminué régulièrement depuis 2011 et est maintenant proche de 40 % de la biomasse du stock initial B0.

```{r fig-base-sb-bo, fig.cap = ifelse(fr(), "(ref:fig-base-sb-bo-fr)", "(ref:fig-base-sb-bo-en)")}
plot_biomass_mcmc(base_model,
                  angle_x_labels = TRUE,
                  text_title_size = NULL,
                  show_bo_lines = TRUE,
                  bo_refpt_colors = c("salmon", "darkgreen"),
                  ylim = c(0, 250))
```

(ref:fig-base-depletion-en) Relative spawning biomass for the base model. The shaded area represents the 95% CI. Horizontal lines indicate the 0.2 $B_0$ (solid, red) and 0.4 $B_0$ (dashed, green) reference points. Because the ribbon represents relative spawning biomass (depletion) and the reference points are with respect to $B_0$, all uncertainty about the ratio of the spawning biomass to the reference points is captured in the ribbon and the reference points are shown as point values.

(ref:fig-base-depletion-fr) Biomasse de frai relative pour le modèle de base. La zone ombrée représente l'IC à 95%. Les lignes horizontales indiquent les points de référence 0,2 $B_0$ (solide, rouge) et 0,4 $B_0$ (pointillé, vert). Étant donné que le ruban représente la biomasse de frai relative (épuisement) et que les points de référence se rapportent à $B_0$, toute l'incertitude concernant le rapport entre la biomasse de frai et les points de référence est capturée dans le ruban et les points de référence sont représentés sous forme de valeurs ponctuelles.

(ref:fig-base-depletion-en-alt) This figure shows the same trajectory as the previous figure with a decline since 2011 and the stock estimated close to 40% of B0.

(ref:fig-base-depletion-fr-alt) Ce chiffre montre la même trajectoire que le chiffre précédent avec une baisse depuis 2011 et un stock estimé à près de 40 % de B0.

```{r fig-base-depletion, fig.cap = ifelse(fr(), "(ref:fig-base-depletion-fr)", "(ref:fig-base-depletion-en)")}
plot_biomass_mcmc(base_model,
                  rel = TRUE,
                  show_bo_lines = TRUE,
                  angle_x_labels = TRUE,
                  text_title_size = NULL,
                  ylim = c(0, 1.3))
```

(ref:fig-base-recr-en) Recruitment of `r sp` for the base model. The black points are the medians of the posteriors, the vertical black lines are the 95% CIs for the posteriors, the point at $R_0$ is the median estimate for the initial recruitment parameter $R_0$, and the vertical line over that point and shaded ribbon across the time series is the 95% CI for $R_0$.

(ref:fig-base-recr-fr) Recrutement de `r sp` pour le modèle de base. Les points noirs sont les médianes des valeurs postérieures, les lignes noires verticales sont les IC à 95% des valeurs postérieures, le point à $R_0$ est l'estimation médiane du paramètre de recrutement initial $R_0$, et la ligne verticale au-dessus de ce point et le ruban ombré à travers la série temporelle est l'IC à 95% pour $R_0$.

(ref:fig-base-recr-en-alt) This figure shows that estimated recuitment has been below average for almost all years since 2009. The uncertainty bars are extremely large for the last 4 estimated years.

(ref:fig-base-recr-fr-alt) Cette figure montre que le recuit estimé a été inférieur à la moyenne pour presque toutes les années depuis 2009. Les barres d'incertitude sont extrêmement grandes pour les 4 dernières années estimées.

```{r fig-base-recr, fig.cap = ifelse(fr(), "(ref:fig-base-recr-fr)", "(ref:fig-base-recr-en)")}
plot_recr_mcmc(base_model,
               angle_x_labels = TRUE,
               text_title_size = NULL,
               leg_loc = NULL)
```

(ref:fig-base-index-fits-en) Index fits for the base model. The light grey points and vertical lines show the index values and 95% CIs; the black points show the medians of the posteriors; the black solid vertical lines show the 95% CIs of the posteriors.

<!-- The 2014 WCHG Synoptic index point is shown but was not included in the model. -->

(ref:fig-base-index-fits-fr) Ajustements de l'indice pour le modèle de base. Les points gris clair et les lignes verticales indiquent les valeurs de l'indice et les IC à 95 % ; les points noirs indiquent les médianes des valeurs postérieures ; les lignes verticales pleines noires indiquent les IC à 95 % des valeurs postérieures.

(ref:fig-base-index-fits-en-alt) This figure shows that all index fits have been estimated as decreasing in recent years. 

(ref:fig-base-index-fits-fr-alt) Cette figure montre que tous les ajustements de l'indice ont été estimés en baisse ces dernières années.

```{r fig-base-index-fits, fig.cap = ifelse(fr(), "(ref:fig-base-index-fits-fr)", "(ref:fig-base-index-fits-en)")}

plot_index_mcmc(base_model,
                type = "fits",
                end_year = 2023,
                surv_index = survey_index,
                leg_loc = NULL,
                text_title_size = NULL)
```

```{r growth-params-table, results = "asis"}
cap <- paste0("Growth parameters estimated outside the ", iscam, " model. All parameters were estimated using samples from the three synoptic surveys used in the model, and were filtered to include areas 3CD and 5ABCDE only. For the age-at-50% maturity estimates, the following values were used to further filter the data: maturity_convention_code = 4 (flatfish), maturity_code = 5 (Male - Spawning, testes large, white and sperm evident), (Female - Ripe, ovaries containing entirely translucent, mature ova. eggs loose and will run from oviducts under slight pressure), and usability codes = 0 (Unknown), 1 (Fully usable), 2 (Fail, but all data usable), 6 (Gear torn, all data ok).")
if(fr()){
  cap <- paste0("Paramètres de croissance estimés en dehors du modèle ", iscam, ". Tous les paramètres ont été estimés à l'aide d'échantillons provenant des trois relevés synoptiques utilisés dans le modèle et ont été filtrés pour inclure uniquement les zones 3CD et 5ABCDE. Pour les estimations de maturité à 50 %, les valeurs suivantes ont été utilisées pour filtrer davantage les données : maturity_convention_code = 4 (poisson plat), maturity_code = 5 (mâle - ponte, testicules gros, blancs et sperme visible), (femelle - mûre, ovaires contenant des ovules entièrement translucides et matures. les œufs se détachent et s'écoulent des oviductes sous une légère pression), et codes d'utilisabilité = 0 (inconnu), 1 (entièrement utilisable), 2 (échec, mais toutes les données sont utilisables), 6 (équipement déchiré, toutes les données sont correctes).")
}

table_growth_params(base_model,
                    digits = 3,
                    alpha_digits = 7,
                    caption = cap)

```

```{r param-estimates-table, results = "asis"}
cap <- paste0("Posterior median and 95% CI estimates of key parameters for the base model. Parameters with the same values in all three value columns (2.5%, 50%, and 97.5%) are fixed in the model. The selectivity parameters $\\hat{a}$ and $\\hat{\\gamma}$ are the two parameters representing the shape of each logistic selectivity curves. Subscripts for those parameters represent gear number, sex (m/f), and area number (all are area 1 for 'coastwide' in this model). The gear name is the second column in the table and correspond to the gear number subscripts.")

if(fr()){
  cap <- paste0("Estimations de la médiane postérieure et de l'IC à 95 % des paramètres clés pour le modèle de base. Les paramètres ayant les mêmes valeurs dans les trois colonnes de valeurs (2,5%, 50% et 97,5%) sont fixés dans le modèle. Les paramètres de sélectivité $\\hat{a}$ et $\\hat{\\gamma}$ sont les deux paramètres représentant la forme de chaque courbe de sélectivité logistique. Les indices de ces paramètres représentent le numéro de l'engin, le sexe (m/f) et le numéro de la zone (toutes les zones sont la zone 1 pour 'l'ensemble du littoral' dans ce modèle). Le nom de l'engin figure dans la deuxième colonne du tableau et correspond aux indices du numéro de l'engin.")
}

table_param_est_mcmc(base_model,
                     font_size = 8,
                     caption = cap,
                     bold_headers = TRUE,
                     show_year_range = FALSE)
```

\clearpage

(ref:fig-lengths-en) Length-frequency plot where female fish are shown as red bars and male fish are shown behind as blue bars. The total number of fish measured for a given survey or fishery per year are indicated in the top left corner of each panel. Histograms are only shown if there are more than 20 fish measured for a given survey-year combination.

(ref:fig-lengths-fr) Diagramme longueur-fréquence où les poissons femelles sont représentés par des barres rouges et les poissons mâles sont représentés derrière par des barres bleues. Le nombre total de poissons mesurés pour une étude ou une pêcherie donnée par année est indiqué dans le coin supérieur gauche de chaque panneau. Les histogrammes ne sont présentés que s'il y a plus de 20 poissons mesurés pour une combinaison enquête-année donnée.

(ref:fig-lengths-en-alt) This figure shows that females are larger tha males in all surveys and both fisheries. It also shows that there have been multiple years of zero length data in recent years in the fisheries.

(ref:fig-lengths-fr-alt) Cette figure montre que les femelles sont plus grandes que les mâles dans toutes les enquêtes et dans les deux pêcheries. Elle montre également qu'il y a eu plusieurs années de données de longueur nulle au cours des dernières années dans les pêcheries.

```{r fig-lengths, fig.cap = ifelse(fr(), "(ref:fig-lengths-fr)", "(ref:fig-lengths-en)"), fig.asp = 1, out.width = "6in"}

bin_width1 <- diff(quantile(length_samples_survey$length,
  na.rm = TRUE,
  probs = c(0, 1)
)) / 20

bin_width2 <- diff(quantile(length_samples_ft$length,
  na.rm = TRUE, probs = c(0, 1)
)) / 20

bin_width3 <- diff(quantile(length_samples_ss$length,
  na.rm = TRUE, probs = c(0, 1)
)) / 20

bin_width <- mean(c(bin_width1, bin_width2, bin_width3), na.rm = TRUE)

ss <- tidy_lengths_weighted(length_samples_survey,
                            dat_survey_sets = dat$survey_sets,
                            bin_size = bin_width,
                            sample_type = "survey")

sf <- length_samples_ft |> 
  # mutate(sex = 2) %>% # fake all sex as female for commercial samples; often not sexed
  tidy_lengths_weighted(dat_catch = dat$catch,
                        bin_size = bin_width,
                        sample_type = "commercial", spp_cat_code = 1) |> 
  mutate(survey_abbrev = tr("Freezer Trawlers"))

sc <- length_samples_ss |> 
  # mutate(sex = 2) %>% # fake all sex as female for commercial samples;
  # often not sexed
  tidy_lengths_weighted(dat_catch = dat$catch,
                        bin_size = bin_width,
                        sample_type = "commercial", spp_cat_code = 1) |> 
  mutate(survey_abbrev = tr("Shoreside"))

min_total <- 20
 # are we interested in length frequencies pre-1980?
sc_old <- filter(sc, year < 1995)
sc <- filter(sc, year > 1995)
sb <- bind_rows(ss, sc, sf) |> 
  mutate(survey_abbrev = tr(survey_abbrev, allow_missing = TRUE)) |> 
  mutate(survey_abbrev = factor(survey_abbrev)) |> 
  mutate(year = factor(year))

g_lengths <- plot_lengths(sb,
                          fill_col = c("M" = "#0096FF10", "F" = "#FF000010"),
                          line_col = c("M" = "#0000FF", "F" = "#FF0000"),
                          survey_cols = NULL,
                          bin_size = bin_width,
                          min_total = min_total,
                          french = fr()) +
  # scale_x_continuous(breaks = x_breaks, labels = x_labels) +
  guides(colour = "none", fill = "none") +
  ggtitle("") +
  xlab(paste(tr("Length"), "(cm)")) +
  ylab(tr("Relative length frequency"))

g_lengths
```

(ref:fig-base-f-en) Fishing mortality for the base model for the two trawl fisheries for females only. The plots for the males are not shown, because they are the same. The shaded area represents the 95% CI.

(ref:fig-base-f-fr) Mortalité par pêche pour le modèle de base pour les deux pêcheries au chalut pour les femelles uniquement. Les graphiques pour les mâles ne sont pas présentés, car ils sont identiques. La zone ombrée représente l'IC à 95 %.

(ref:fig-base-f-en-alt) This figure shows that fishing mortality has been decreasing in recent years and there was a large spike in fishing mortality in the Shoreside fleet in 2005.

(ref:fig-base-f-fr-alt) Cette figure montre que la mortalité par pêche a diminué ces dernières années et qu'il y a eu un pic important de mortalité par pêche dans la flotte côtière en 2005.

```{r fig-base-f, fig.cap = ifelse(fr(), "(ref:fig-base-f-fr)", "(ref:fig-base-f-en)")}
plot_f_mcmc(base_model,
            angle_x_labels = TRUE,
            text_title_size = NULL, xlim = c(1997, 2023))
```

(ref:fig-base-mcmc-selex-en) Estimated and fixed selectivities by sex for the base model. The dots show estimated median selectivity-at-age, and the shaded areas show the 95% CI. Single dotted lines with no CI (HS Multi, Discard CPUE) represent fixed selectivities. Dashed lines represent maturity-at-age based on logistic curves fit to the proportion of mature fish at age.

(ref:fig-base-mcmc-selex-fr) Sélectivités estimées et fixées par sexe pour le modèle de base. Les points indiquent la sélectivité médiane estimée à l'âge, et les zones ombrées indiquent l'IC à 95 %. Les lignes pointillées simples sans IC (HS Multi, Discard CPUE) représentent les sélectivités fixes. Les lignes en pointillé représentent la maturité à l'âge sur la base de courbes logistiques ajustées à la proportion de poissons matures à l'âge.

(ref:fig-base-mcmc-selex-en-alt) This figure shows that estimated selectivity for all surveys and the fisheries was estimated to be to the right of the maturity ogive for both malkes and females.

(ref:fig-base-mcmc-selex-fr-alt) Cette figure montre que la sélectivité estimée pour toutes les enquêtes et les pêcheries se situe à droite de l'ogive de maturité pour les mâles et les femelles.

```{r fig-base-mcmc-selex, fig.cap = ifelse(fr(), "(ref:fig-base-mcmc-selex-fr)", "(ref:fig-base-mcmc-selex-en)")}
plot_selex_mcmc(base_model,
                show_maturity = TRUE,
                leg_loc = "facet")
```

(ref:fig-base-trace-en) Trace plots for MCMC output of estimated lead parameters in the base model. The MCMC run has chain length `r f(mcmc_chain_length)` with a sample taken every `r f(mcmc_sample_freq)`^th^ iteration. Of the `r f(mcmc_num_samples)` samples taken, the first `r f(mcmc_burn_in)` were removed as a burn-in period. Numerical indices $k$ on Catchability ($q_k$) parameters for the survey indices are defined as: `r paste(base_index_gears$gear, " = ", base_index_gears$gear_name, collapse = ", ")`.

(ref:fig-base-trace-fr) Tracés pour la sortie CMMC des paramètres de plomb estimés dans le modèle de base. L'exécution CMMC a une longueur de chaîne `r f(mcmc_chain_length)` avec un échantillon prélevé toutes les `r f(mcmc_sample_freq)`^e^ itérations. Parmi les `r f(mcmc_num_samples)` échantillons prélevés, les premiers `r f(mcmc_burn_in)` ont été supprimés en tant que période de rodage. Les indices numériques $k$ sur les paramètres de capturabilité ($q_k$) pour les indices d'enquête sont définis comme suit : `r paste(base_index_gears$gear, " = ", base_index_gears$gear_name, collapse = " , ")`.

(ref:fig-base-trace-en-alt) This figure shows that trace plots for leading parameters do not show any signs or artifacts or bias.

(ref:fig-base-trace-fr-alt) Cette figure montre que les tracés des paramètres principaux ne présentent aucun signe d'artefacts ou de biais.

```{r fig-base-trace, fig.cap = ifelse(fr(), "(ref:fig-base-trace-fr)", "(ref:fig-base-trace-en)"), fig.asp = 1}
plot_traces_mcmc(base_model,
                 plot_sel = FALSE, 
                 param_rm = c("m1", "m2", "rho", "ssb", "vartheta",
                              "bo", "msy1", "msy2", "fmsy1", "fmsy2",
                              "umsy1", "umsy2","bmsy",
                              "so", "beta", "phie"),
                 text_title_size = NULL)
```

(ref:fig-base-pairs-en) Pairs plots for MCMC estimated parameters in the base model. The lines in the points plots in the lower triangular panels are linear models with shaded 95% confidence intervals. The line plots in the diagonal panels represent density of the parameter values, and the values in the upper triangular panels are the correlations between parameters with text size being directly proportional to the absolute value of those values. Numerical indices $k$ on Catchability ($q_k$) parameters for the survey indices are defined as: `r paste(base_index_gears$gear, " = ", base_index_gears$gear_name, collapse = ", ")`.

(ref:fig-base-pairs-fr) Diagrammes de paires pour les paramètres estimés par le CMMC dans le modèle de base. Les lignes dans les tracés de points dans les panneaux triangulaires inférieurs sont des modèles linéaires avec des intervalles de confiance de 95 % ombrés. Les tracés des lignes dans les panneaux diagonaux représentent la densité des valeurs des paramètres, et les valeurs dans les panneaux triangulaires supérieurs sont les corrélations entre les paramètres, la taille du texte étant directement proportionnelle à la valeur absolue de ces valeurs. Les indices numériques $k$ sur les paramètres de capturabilité ($q_k$) pour les indices d'enquête sont définis comme suit : `r paste(base_index_gears$gear, " = ", base_index_gears$gear_name, collapse = " , ")`.

(ref:fig-base-pairs-en-alt) This figure shows that there is some positive correlation among the catchibility parameters.

(ref:fig-base-pairs-fr-alt) Cette figure montre qu'il existe une certaine corrélation positive entre les paramètres de capturabilité.

```{r fig-base-pairs, fig.cap = ifelse(fr(), "(ref:fig-base-pairs-fr)", "(ref:fig-base-pairs-en)"), fig.asp = 1}

plot_pairs_mcmc(base_model,
                plot_sel = FALSE,
                param_rm = c("m1", "m2", "rho", "ssb",
                             "msy1", "msy2",
                             "fmsy1", "fmsy2",
                             "umsy1", "umsy2",
                             "bmsy", "bo", "sbo", "vartheta",
                             "so", "beta", "phie"),
                text_title_size = NULL,
                tick_label_size = 4,
                point_size = 0.5)
```

\clearpage

```{r mcmc-diagnostics-rhat-table, results = "asis"}

cap <- paste0("Values calculated to show convergence of the MCMC chain. Numerical indices on Catchability ($q$) parameters for the survey indices are defined as: ",
              paste(base_index_gears$gear, " = ", base_index_gears$gear_name, collapse = ", "),
              ".")

if(fr()){
  cap <- paste0("Valeurs calculées pour montrer la convergence de la chaîne CMMC. Les indices numériques sur les paramètres de capturabilité ($q$) pour les indices d'enquête sont définis comme suit : ",
                paste(base_index_gears$gear, " = ", base_index_gears$gear_name, collapse = ", "),
                ".")
}

csas_table(rhat_df,
           format = "latex",
           align = rep("r", ncol(rhat_df)),
           caption = cap,
           bold_header = TRUE,
           longtable = FALSE)
```


```{r indicators-of-stock-status-en, eval = !fr(), results = 'asis'}
cat("## Indicators of Stock Status

Reference points for `r sp` based on the Maximum Sustainable Yield (MSY) were strongly impacted by estimates of selectivity in the trawl fisheries. Because the selectivity ogives were estimated to the right of the maturity ogive, it appears that the younger fish have several times to spawn before becoming available to the fishery. This implies that all of the vulnerable (i.e., fully selected) biomass could be harvested because the population could be sustained by those younger spawners that are invulnerable to the fishery. This is a theoretical condition subject to the assumptions in the stock assessment model and the data limitations therein. Due to this limitation, MSY-base reference points were ruled out and reference points based on estimated equilibrium unfished spawning biomass, $B_0$, were used instead as $B_0$ is not impacted directly by selectivity estimates.

Based on a request from GMU, projections were performed for this update at catch levels from 1 to 8 kilotonnes (kt) in increments of 1 kt for this update instead of 1 to 15 kt as was applied in the `r ca`. Figure \@ref(fig:fig-rel-biomass-proj) shows the biomass trajectories resulting in the application of the catch levels as catch to the stock for the years `r end_yr + 2`--`r end_yr + base_model$proj$num.projyrs + 1`. Figure \@ref(fig:fig-rel-biomass-proj-closeup) shows a closer view of the projected trajectories.

Harvest decision tables are provided as advice to managers (Tables \@ref(tab:decision-table-02bo)--\@ref(tab:decision-table-decreasing-biomass)) with constant catch policies ranging from 1 to 8 kt, from `r base_model$dat$end.yr + 2` to `r base_model$dat$end.yr +  base_model$proj$num.projyrs + 1`. To interpret the decision tables with respect to the LPR ($0.2B_0$) and candidate USR ($0.4B_0$), the probability of being above the candidate USR is $P(B_t > USR)$, the probability of being above the LRP but below the candidate USR is $P(B_t > LRP) - P(B_t > USR)$, and the probability of being below the LRP is $1 - P(B_t > LRP)$, where $t$ is the year, and $B_t$ is the relative biomass at the beginning of year $t$. During the review meeting for the `r ca`, there was a request to provide status relative to an 'alternative' candidate USR of $0.35B_0$. This was included in the 2022 Research Document and in this document.

Harvest decision tables provided in this document include probabilities at the beginning of the year of being above:

1. the LRP of $0.2B_0$ (Table \@ref(tab:decision-table-02bo)),
2. the alternative candidate USR of $0.35B_0$ (Table \@ref(tab:decision-table-035bo)), and
3. the candidate USR of $0.4B_0$ (Table \@ref(tab:decision-table-04bo)),
4. the previous year's biomass (Table \@ref(tab:decision-table-decreasing-biomass))

Figures \@ref(fig:fig-catch-streams-nextyr-proj)--\@ref(fig:fig-catch-streams-nextnextnextyr-proj) show the uncertainty in the relative spawning biomass estimates for projected years given the catch values provided in the harvest decision tables. They are essentially a visual depiction of the decision tables, except that the lower 2.5% and upper 2.5% of the posteriors are not included in the plots, but are included in the probability calculations in the decision tables. The horizontal lines in the figures are the 95% CIs of the relative biomass. The probabilities given in the harvest decision tables are close to being the proportion of those lines to the right of each reference point shown as vertical lines in the plots.

")
```

```{r indicators-of-stock-status-fr, eval = fr(), results = 'asis', needs_trans = FALSE}
cat("
## Indicateurs de l'état des stocks

Les points de référence pour `r sp` basés sur le rendement maximal durable (RMD) ont été fortement influencés par les estimations de la sélectivité dans les pêcheries au chalut. Comme les ogives de sélectivité ont été estimées à droite de l'ogive de maturité, il apparaît que les jeunes poissons ont plusieurs fois l'occasion de frayer avant d'être disponibles pour la pêche. Cela implique que toute la biomasse vulnérable (c'est-à-dire entièrement sélectionnée) pourrait être récoltée parce que la population pourrait être soutenue par les jeunes géniteurs qui sont invulnérables à la pêche. Il s'agit d'une condition théorique soumise aux hypothèses du modèle d'évaluation des stocks et aux limitations des données qu'il contient. En raison de cette limitation, les points de référence basés sur le RMD ont été écartés et les points de référence basés sur la biomasse féconde non pêchée à l'équilibre estimée, $B_0$, ont été utilisés à la place, car $B_0$ n'est pas directement influencé par les estimations de la sélectivité.

A la demande de l'UGM, les projections ont été réalisées pour cette actualisation à des niveaux de capture de 1 à 8 kilotonnes (kt) par incréments de 1 kt pour cette actualisation, au lieu de 1 à 15 kt comme c'était le cas dans le `r ca`. La figure \@ref(fig:fig-rel-biomass-proj) montre les trajectoires de la biomasse résultant de l'application des niveaux de capture en tant que prise au stock pour les années `r end_yr + 2`--`r end_yr + base_model$proj$num.projyrs + 1`. La figure \@ref(fig:fig-rel-biomass-proj-closeup) présente une vue rapprochée des trajectoires projetées.

Les tables de décision de récolte sont fournies à titre de conseil aux gestionnaires (tableaux \@ref(tab:decision-table-02bo)--\@ref(tab:decision-table-decreasing-biomass)) avec des politiques de capture constante allant de 1 à 8 kt, de `r base_model$dat$end.yr + 2` à `r base_model$dat$end.yr + base_model$proj$num.projyrs + 1`. Pour interpréter les tables de décision en ce qui concerne le PRL ($0,2B_0$) et le candidat RSS ($0,4B_0$), la probabilité d'être au-dessus de le RSS candidate est $P(B_t > RSS)$, la probabilité d'être au-dessus du PRL mais en dessous de le RSS candidate est $P(B_t > PRL) - P(B_t > RSS)$, et la probabilité d'être en dessous du PRL est $1 - P(B_t > PRL)$, où $t$ est l'année, et $B_t$ est la biomasse relative au début de l'année $t$. Lors de la réunion d'examen du `r ca`, il a été demandé de fournir un état relatif à un RSS candidat 'alternatif' de $0,35B_0$. Cette demande a été incluse dans le document de recherche 2022 et dans le présent document.

Les tableaux de décision sur les récoltes fournis dans le présent document incluent les probabilités, au début de l'année, d'être au-dessus de

1. le PRL de $02,B_0$ (tableau \@ref(tab:decision-table-02bo)),
2. le RSS candidat alternatif de $0,35B_0$ (tableau \@ref(tab:decision-table-035bo)), et
3. le RSS candidat de $0,4B_0$ (tableau \@ref(tab:decision-table-04bo)),
4. la biomasse de l'année précédente (tableau \@ref(tab:decision-table-decreasing-biomass))

Les figures \@ref(fig:fig-catch-streams-nextyr-proj)--\@ref(fig:fig-catch-streams-nextnextyr-proj) montrent l'incertitude des estimations de la biomasse reproductrice relative pour les années projetées, compte tenu des valeurs de capture fournies dans les tableaux de décision de capture. Il s'agit essentiellement d'une représentation visuelle des tables de décision, sauf que les 2,5 % inférieurs et les 2,5 % supérieurs des postérieurs ne sont pas inclus dans les graphiques, mais sont inclus dans les calculs de probabilité dans les tables de décision. Les lignes horizontales dans les figures sont les IC à 95 % de la biomasse relative. Les probabilités données dans les tableaux de décision sur les captures sont proches de la proportion de ces lignes à droite de chaque point de référence représenté par des lignes verticales dans les graphiques.

")
```

(ref:fig-rel-biomass-proj-en) Estimated relative spawning biomass ($B_t/B_0$) for the base model. The shaded area represents the 95% CI and the solid line with points shows the connected medians. Horizontal lines indicate the $0.2B_0$ (solid red) and $0.4B_0$ (dashed green) reference points. The colored dots from `r end_yr + 2`--`r end_yr + base_model$proj$num.projyrs + 1` are the posterior medians representing the projected catch levels, with solid lines connecting them; the dashed lines from `r end_yr + 2`--`r end_yr + base_model$proj$num.projyrs + 1` represent the 95% CIs for those posteriors. The projected constant catch values (in kt) are shown in the legend. See the decision tables (Tables \@ref(tab:decision-table-02bo)--\@ref(tab:decision-table-decreasing-biomass)) for probabilities of being above reference points and of the stock increasing year-to-year in the projection years for each catch level.

(ref:fig-rel-biomass-proj-fr) Estimation de la biomasse reproductrice relative ($B_t/B_0$) pour le modèle de base. La zone ombrée représente l'IC à 95% et la ligne continue avec des points montre les médianes connectées. Les lignes horizontales indiquent les points de référence $0,2B_0$ (rouge continu) et $0,4B_0$ (vert pointillé). Les points colorés de `r end_yr + 2`--`r end_yr + base_model$proj$num.projyrs + 1` sont les médianes postérieures représentant les niveaux de capture projetés, avec des lignes continues les reliant ; les lignes en pointillé de `r end_yr + 2`--`r end_yr + base_model$proj$num.projyrs + 1` représentent les IC à 95% pour ces médianes postérieures. Les valeurs de captures constantes projetées (en kt) sont indiquées dans la légende. Voir les tables de décision (tableaux \@ref(tab:decision-table-02bo)--\@ref(tab:decision-table-decreasing-biomass)) pour les probabilités d'être au-dessus des points de référence et d'augmenter le stock d'année en année dans les années de projection pour chaque niveau de capture.

(ref:fig-rel-biomass-proj-en-alt) This figure shows that for all projected catch values for the next two years the estimated biomass will either remain flat or increase.

(ref:fig-rel-biomass-proj-fr-alt) Cette figure montre que pour toutes les valeurs de capture prévues pour les deux prochaines années la biomasse estimée restera stable ou augmentera.

```{r fig-rel-biomass-proj, fig.cap = ifelse(fr(), "(ref:fig-rel-biomass-proj-fr)", "(ref:fig-rel-biomass-proj-en)")}
plot_biomass_proj_mcmc(base_model,
                       palette = "Spectral",
                       leg_loc = NULL,
                       rel = TRUE,
                       xlim = c(1997, 2027),
                       ylim = c(0, 1.2),
                       show_bo_lines = TRUE,
                       angle_x_labels = TRUE,
                       line_width = 0.5,
                       point_size = 1,
                       label_font_size = 3,
                       proj_catch_vals = 1:8) +
  theme(legend.title = element_blank(),
        legend.position = c(0.8, 0.8)) +
  guides(color = guide_legend(ncol = 2))
```

(ref:fig-rel-biomass-proj-closeup-en) Closeup view of most recent relative spawning biomass (Figure \@ref(fig:fig-rel-biomass-proj)) for the `r sp` base model with $B_0$-based reference points and projections into the future. The projected constant catch values (in kt) are shown in the legend. See the decision tables (Tables \@ref(tab:decision-table-02bo)--\@ref(tab:decision-table-decreasing-biomass)) for probabilities of being above reference points and of the stock increasing year-to-year in the projection years for each catch level.

(ref:fig-rel-biomass-proj-closeup-fr) Vue rapprochée de la biomasse reproductrice relative la plus récente (figure \@ref(fig:fig-rel-biomass-proj)) pour le modèle de base `r sp` avec des points de référence basés sur $B_0$ et des projections dans l'avenir. Les valeurs des captures constantes projetées (en kt) sont indiquées dans la légende. Voir les tables de décision (tableaux \@ref(tab:decision-table-02bo)--\@ref(tab:decision-table-decreasing-biomass)) pour les probabilités de dépasser les points de référence et d'augmenter le stock d'année en année dans les années de projection pour chaque niveau de capture.

(ref:fig-rel-biomass-proj-closeup-en-alt) This figure shows a closeup of the projected years from the previous figure.

(ref:fig-rel-biomass-proj-closeup-fr-alt) Cette figure montre un gros plan des années projetées de la figure précédente.

```{r fig-rel-biomass-proj-closeup, fig.cap = ifelse(fr(), "(ref:fig-rel-biomass-proj-closeup-fr)", "(ref:fig-rel-biomass-proj-closeup-en)")}
plot_biomass_proj_mcmc(base_model,
                       palette = "Spectral",
                       leg_loc = NULL,
                       rel = TRUE,
                       xlim = c(2020, 2027),
                       ylim = c(0, 0.9),
                       show_bo_lines = TRUE,
                       angle_x_labels = TRUE,
                       line_width = 0.5,
                       point_size = 1,
                       label_font_size = 3,
                       nudge_catch_labels = c(-0.1, 0),
                       proj_catch_vals = 1:8) +
  theme(legend.title = element_blank(),
        legend.position = c(0.2, 0.8)) +
  guides(color = guide_legend(ncol = 2))
```

(ref:fig-catch-streams-nextyr-proj-en) Projected `r base_model$dat$end.yr + 2` relative spawning biomass for several possible catch levels in `r base_model$dat$end.yr + 1`. Black points are medians of the posterior and horizontal black lines are the 95% CI (2.5%--97.5%). The solid red line is the LRP, $0.2B_0$, the dotted blue line is the alternative candidate USR, $0.35B_0$, and the dashed green line is the USR, $0.4B_0$.

(ref:fig-catch-streams-nextyr-proj-fr) Projection de la biomasse reproductrice relative de `r base_model$dat$end.yr + 2` pour plusieurs niveaux de capture possibles dans `r base_model$dat$end.yr + 1`. Les points noirs sont les médianes des valeurs postérieures et les lignes noires horizontales sont les IC à 95 % (2,5 %-97,5 %). La ligne rouge continue est le PRL, $0,2B_0$, la ligne bleue pointillée est le candidat RSS alternatif, $0,35B_0$, et la ligne verte pointillée est le RSS, $0,4B_0$.

(ref:fig-catch-streams-nextyr-proj-en-alt) This figure shows that for catches of 2000 tonnes or less in 2024 the biomass will remain at or above 40% of B0 at the beginning of 2025.

(ref:fig-catch-streams-nextyr-proj-fr-alt) Cette figure montre que pour les captures de 2000 tonnes ou moins en 2024 et la biomasse restera égale ou supérieure à 40 % de B0 au début de 2025.

```{r fig-catch-streams-nextyr-proj, fig.cap = ifelse(fr(), "(ref:fig-catch-streams-nextyr-proj-fr)", "(ref:fig-catch-streams-nextyr-proj-en)")}

plot_ref_points_dist_mcmc(base_model,
                          biomass_col = "B2025",
                          proj_catch_vals = 1:8)
```
(ref:fig-catch-streams-nextnextyr-proj-en) Projected `r base_model$dat$end.yr + 3` relative spawning biomass for several possible catch levels in `r base_model$dat$end.yr + 2`. Black points are medians of the posterior and horizontal black lines are the 95% CI (2.5%--97.5%). The solid red line is the LRP, $0.2B_0$, the dotted blue line is the alternative candidate USR, $0.35B_0$, and the dashed green line is the candidate USR, $0.4B_0$.

(ref:fig-catch-streams-nextnextyr-proj-fr) Projection de la biomasse reproductrice relative de `r base_model$dat$end.yr + 3` pour plusieurs niveaux de capture possibles dans `r base_model$dat$end.yr + 2`. Les points noirs sont les médianes des valeurs postérieures et les lignes noires horizontales sont les IC à 95 % (2,5 %-97,5 %). La ligne rouge continue est le PRL, $0,2B_0$, la ligne bleue pointillée est le candidat RSS alternatif, $0,35B_0$, et la ligne verte pointillée est le candidat RSS, $0,4B_0$.

(ref:fig-catch-streams-nextnextyr-proj-en-alt) This figure shows that for catches of 5000 tonnes or less in 2024 and 2025 the biomass will remain at or above 40% of B0 at the beginning of 2026.

(ref:fig-catch-streams-nextnextyr-proj-fr-alt) Cette figure montre que pour les captures de 5 000 tonnes ou moins en 2024 et 2025 et la biomasse restera égale ou supérieure à 40 % de B0 au début de 2026.

```{r fig-catch-streams-nextnextyr-proj, fig.cap = ifelse(fr(), "(ref:fig-catch-streams-nextnextyr-proj-fr)", "(ref:fig-catch-streams-nextnextyr-proj-en)")}

plot_ref_points_dist_mcmc(base_model,
                          biomass_col = "B2026",
                          proj_catch_vals = 1:8)
```

(ref:fig-catch-streams-nextnextnextyr-proj-en) Projected `r base_model$dat$end.yr + 4` relative spawning biomass for several possible catch levels in `r base_model$dat$end.yr + 3`. Black points are medians of the posterior and horizontal black lines are the 95% CI (2.5%--97.5%). The solid red line is the LRP, $0.2B_0$, the dotted blue line is the alternative candidate USR, $0.35B_0$, and the dashed green line is the candidate USR, $0.4B_0$.

(ref:fig-catch-streams-nextnextnextyr-proj-fr) Projection de la biomasse reproductrice relative de `r base_model$dat$end.yr + 4` pour plusieurs niveaux de capture possibles dans `r base_model$dat$end.yr + 3`. Les points noirs sont les médianes des valeurs postérieures et les lignes noires horizontales sont les IC à 95 % (2,5 %-97,5 %). La ligne rouge continue est le PRL, $0,2B_0$, la ligne bleue pointillée est le candidat RSS alternatif, $0,35B_0$, et la ligne verte pointillée est le candidat RSS, $0,4B_0$.

(ref:fig-catch-streams-nextnextnextyr-proj-en-alt) This figure shows that for catches of 6000 tonnes or less in 2024 through 2026 the biomass will remain at or above 40% of B0 at the beginning of 2027.

(ref:fig-catch-streams-nextnextnextyr-proj-fr-alt) Cette figure montre que pour les captures de 6 000 tonnes ou moins entre 2024 et 2026 et la biomasse restera égale ou supérieure à 40 % de B0 au début de 2027.

```{r fig-catch-streams-nextnextnextyr-proj, fig.cap = ifelse(fr(), "(ref:fig-catch-streams-nextnextnextyr-proj-fr)", "(ref:fig-catch-streams-nextnextnextyr-proj-en)")}

plot_ref_points_dist_mcmc(base_model,
                          biomass_col = "B2027",
                          proj_catch_vals = 1:8)
```

```{r decision-table-02bo, results = "asis"}

cap <- paste0("Probabilities that projected biomass will be above the $0.2B_0$ LRP for catch levels of 1 to 8 kt.")

if(fr()){
  cap <- "Probabilités que la biomasse projetée soit supérieure au PRL de $0,2B_0$ pour des niveaux de capture de 1 à 8 kt."
}
table_decision(base_model,
               catch_vals = 1:8,
               rm_yrs = 2024,
               refpt = 0.2,
               prob_gt = TRUE,
               bold_header = TRUE,
               year_to_year = FALSE,
               caption = cap)
```

```{r decision-table-035bo, results = "asis"}

cap <- paste0("Probabilities that projected biomass will be above the $0.35B_0$ alternative candidate USR for catch levels of 1 to 8 kt.")

if(fr()){
  cap <- "Probabilités que la biomasse projetée soit supérieure au RSS alternatif de $0,35B_0$ pour des niveaux de capture de 1 à 8 kt."
}
table_decision(base_model,
               catch_vals = 1:8,
               rm_yrs = 2024,
               refpt = 0.35,
               prob_gt = TRUE,
               bold_header = TRUE,
               year_to_year = FALSE,
               caption = cap)
```

```{r decision-table-04bo, results = "asis"}

cap <- paste0("Probabilities that projected biomass will be above the proposed $0.4B_0$ USR for catch levels of 1 to 8 kt.")

if(fr()){
  cap <- "Probabilités que la biomasse projetée soit supérieure au RSS de $0,4B_0$ pour des niveaux de capture de 1 à 8 kt."
}
table_decision(base_model,
               catch_vals = 1:8,
               rm_yrs = 2024,
               refpt = 0.4,
               inc_years = -2024,
               prob_gt = TRUE,
               bold_header = TRUE,
               year_to_year = FALSE,
               caption = cap)
```

```{r decision-table-decreasing-biomass, results = "asis"}

cap <- paste0("Probabilities that projected biomass will increase from one projected year to the next for catch levels of 1 to 8 kt.")

if(fr()){
  cap <- "Probabilité que la biomasse projetée augmente d'une année à l'autre pour des niveaux de capture de 1 à 8 kt."
}
table_decision(base_model,
               catch_vals = 1:8,
               prob_gt = TRUE,
               bold_header = TRUE,
               year_to_year = TRUE,
               caption = cap)
```
