```{r bridge-model-figures-title-en, eval = !fr(), results = 'asis'}
cat("## BRIDGE MODEL FIGURES
")
```

```{r bridge-model-figures-title-fr, eval = fr(), results = 'asis', needs_trans = FALSE}
cat("## FIGURES DU MODÈLE DE PONT
")
```

(ref:fig-bridge-group1-biomass-en) MCMC estimates of spawning biomass (left panel) and relative spawning biomass (right panel) for the first four bridging models. Points and bars on the left in the left panel represent $B_0$ values and 95% credible interval. The first model in the legend has a shaded ribbon representing the credible interval (CI), the others have dotted lines the same colour as the medians which represent the CI.

(ref:fig-bridge-group1-biomass-fr) Estimations MCMC de la biomasse reproductrice (panneau de gauche) et de la biomasse reproductrice relative (panneau de droite) pour les quatre premiers modèles de rapprochement. Les points et les barres à gauche dans le panneau de gauche représentent les valeurs $B_0$ et l'intervalle de crédibilité à 95 %. Le premier modèle dans la légende a un ruban ombré représentant l'intervalle de crédibilité (IC), les autres ont des lignes pointillées de la même couleur que les médianes qui représentent l'IC.

```{r bridge-biomass-group1, fig.cap = ifelse(fr(), "(ref:fig-bridge-group1-biomass-fr)", "(ref:fig-bridge-group1-biomass-en)"), out.width = "100%"}

title_text <- tr("Bridge models group")
cowplot::plot_grid(
  plot_biomass_mcmc(models$bridge_grps[[1]],
                    legend_title = paste0(title_text, " 1"),
                    angle_x_labels = TRUE,
                    ylim = c(0, 1000),
                    leg_loc = c(0.8, 0.95)) +
    theme(legend.key.size = unit(0.1, 'cm'),
          legend.title = element_text(size = 8),
          legend.text = element_text(size = 8)),
  plot_biomass_mcmc(models$bridge_grps[[1]],
                    rel = TRUE,
                    leg_loc = NULL,
                    angle_x_labels = TRUE,
                    ylim = c(0, 1.5)),
  ncol = 2)

```

(ref:fig-bridge3-pairs-en) Pairs plots for MCMC estimated parameters in the bridging model in which data from 2015--2021 are added. See Figure \@ref(fig:fig-base-priors-posts) for $q$ subscript descriptions.

(ref:fig-bridge3-pairs-fr) Diagrammes de paires pour les paramètres estimés par MCMC dans le modèle de transition dans lequel les données de 2015--2021 sont ajoutées. Voir la figure \@ref(fig:fig-base-priors-posts) pour les descriptions des indices $q$.

```{r fig-bridge3-pairs, fig.cap = ifelse(fr(), "(ref:fig-bridge3-pairs-fr)", "(ref:fig-bridge3-pairs-en)")}
plot_pairs_mcmc(models$bridge_grps[[1]][[3]],
                plot_sel = FALSE,
                param_rm = c("m1", "m2", "rho", "ssb",
                             "msy1", "msy2",
                             "fmsy1", "fmsy2",
                             "umsy1", "umsy2",
                             "bmsy", "bo", "sbo", "vartheta",
                             "so", "beta", "phie"),
                text_title_size = NULL,
                tick_label_size = 4,
                point_size = 0.5)
```

(ref:fig-bridge-group2-biomass-en) MCMC estimates of spawning biomass (left panel) and relative spawning biomass (right panel) for the second group of bridging models. See Figure \@ref(fig:bridge-biomass-group1) for more information.

(ref:fig-bridge-group2-biomass-fr) Estimations MCMC de la biomasse reproductrice (panneau de gauche) et de la biomasse reproductrice relative (panneau de droite) pour le deuxième groupe de modèles de pontage. Voir la figure \@ref(fig:bridge-biomass-group1) pour plus d'informations.

```{r bridge-biomass-group2, fig.cap = ifelse(fr(), "(ref:fig-bridge-group2-biomass-fr)", "(ref:fig-bridge-group2-biomass-en)"), out.width = "100%"}

title_text <- tr("Bridge models group")
cowplot::plot_grid(
  plot_biomass_mcmc(models$bridge_grps[[2]],
                    legend_title = paste0(title_text, " 2"),
                    angle_x_labels = TRUE,
                    ylim = c(0, 300),
                    leg_loc = c(0.8, 0.95)) +
    theme(legend.key.size = unit(0.1, 'cm'),
          legend.title = element_text(size = 8),
          legend.text = element_text(size = 8)),
  plot_biomass_mcmc(models$bridge_grps[[2]],
                    rel = TRUE,
                    leg_loc = NULL,
                    angle_x_labels = TRUE,
                    ylim = c(0, 1.5)),
  ncol = 2)

```

<!-- (ref:fig-bridge-group1-index-en) MCMC fits to the indices of abundance for the first group of bridging models. -->

<!-- (ref:fig-bridge-group1-index-fr) French caption here -->

<!-- ```{r bridge-index-group1, fig.cap = ifelse(fr(), "(ref:fig-bridge-group1-index-fr)", "(ref:fig-bridge-group1-index-en)"), out.width = "100%"} -->
<!-- plot_index_mcmc(models$bridge_grps[[1]], -->
<!--                 type = "fits", -->
<!--                 surv_index = survey_index, -->
<!--                 leg_loc = "facet", -->
<!--                 text_title_size = NULL) -->
<!-- ``` -->

(ref:fig-bridge-group3-biomass-en) MCMC estimates of spawning biomass (left panel) and relative spawning biomass (right panel) for the third group of bridging models. See Figure \@ref(fig:bridge-biomass-group1) for more information.

(ref:fig-bridge-group3-biomass-fr) Estimations MCMC de la biomasse reproductrice (panneau de gauche) et de la biomasse reproductrice relative (panneau de droite) pour le troisième groupe de modèles de pontage. Voir la figure \@ref(fig:bridge-biomass-group1) pour plus d'informations.

```{r bridge-biomass-group3, fig.cap = ifelse(fr(), "(ref:fig-bridge-group3-biomass-fr)", "(ref:fig-bridge-group3-biomass-en)"), out.width = "100%"}

title_text <- tr("Bridge models group")
cowplot::plot_grid(
  plot_biomass_mcmc(models$bridge_grps[[3]],
                    legend_title = paste0(title_text, " 3"),
                    angle_x_labels = TRUE,
                    ylim = c(0, 300),
                    leg_loc = c(0.8, 0.95)) +
    theme(legend.key.size = unit(0.1, 'cm'),
          legend.title = element_text(size = 8),
          legend.text = element_text(size = 7)),
  plot_biomass_mcmc(models$bridge_grps[[3]],
                    rel = TRUE,
                    leg_loc = NULL,
                    angle_x_labels = TRUE,
                    ylim = c(0, 1.5)),
  ncol = 2)

```

(ref:fig-bridge-fishing-year-autocor-en) Autocorrelation plots for MCMC estimated lead parameters in the bridge model that has a modified fishing year. See Figure \@ref(fig:fig-base-priors-posts) for $q$ subscript descriptions.

(ref:fig-bridge-fishing-year-autocor-fr) Graphiques d'autocorrélation pour les paramètres principaux estimés par MCMC dans le modèle de pont avec une année de pêche modifiée. Voir la figure \@ref(fig:fig-base-priors-posts) pour les descriptions des indices $q$.

```{r fig-bridge-fishing-year-autocor, fig.cap = ifelse(fr(), "(ref:fig-bridge-fishing-year-autocor-fr)", "(ref:fig-bridge-fishing-year-autocor-en)"), fig.asp = 1}
plot_autocorr_mcmc(models$bridge_grps[[3]][[1]],
                   plot_sel = FALSE,
                   param_rm = c("m1", "m2", "rho", "ssb", "vartheta",
                                "bo", "msy1", "msy2", "fmsy1", "fmsy2",
                                "umsy1", "umsy2","bmsy",
                                "so", "beta", "phie"),
                   rows_cols = c(3, 4),
                   text_title_size = NULL,
                   lag_max = 1000,
                   col = "blue",
                   lwd = 2)
```

(ref:fig-bridge-fishing-year-selpars-autocor-en) Autocorrelation plots for MCMC estimated lead parameters in the bridge model that has a modified fishing year. See Figure \@ref(fig:fig-base-priors-posts) for $q$ subscript descriptions.

(ref:fig-bridge-fishing-year-selpars-autocor-fr) Graphiques d'autocorrélation pour les paramètres principaux estimés par MCMC dans le modèle de pont avec une année de pêche modifiée. Voir la figure \@ref(fig:fig-base-priors-posts) pour les descriptions des indices $q$.

```{r fig-bridge-fishing-year-selpars-autocor, fig.cap = ifelse(fr(), "(ref:fig-bridge-fishing-year-selpars-autocor-fr)", "(ref:fig-bridge-fishing-year-selpars-autocor-en)"), fig.asp = 1}
plot_autocorr_mcmc(models$bridge_grps[[3]][[1]],
                   plot_sel = TRUE,
                   text_title_size = NULL,
                   lag_max = 1000,
                   col = "blue",
                   rows_cols = c(6, 4),
                   lwd = 2)
```

(ref:fig-bridge10-pairs-en) Pairs plots for MCMC estimated parameters in the bridging model for which the WCHG index was removed. See Figure \@ref(fig:fig-base-priors-posts) for $q$ subscript descriptions.

(ref:fig-bridge10-pairs-fr) Graphiques de paires pour les paramètres estimés par MCMC dans le modèle de transition pour lequel l'indice WCHG a été supprimé. Voir la figure \@ref(fig:fig-base-priors-posts) pour les descriptions des indices $q$.

```{r fig-bridge10-pairs, fig.cap = ifelse(fr(), "(ref:fig-bridge10-pairs-fr)", "(ref:fig-bridge10-pairs-en)")}
plot_pairs_mcmc(models$bridge_grps[[3]][[2]],
                plot_sel = FALSE,
                param_rm = c("m1", "m2", "rho", "ssb",
                             "msy1", "msy2",
                             "fmsy1", "fmsy2",
                             "umsy1", "umsy2",
                             "bmsy", "bo", "sbo", "vartheta",
                             "so", "beta", "phie"),
                text_title_size = NULL,
                tick_label_size = 4,
                point_size = 0.5)
```

<!-- (ref:fig-bridge-index-resids) Log standardized residuals for the indices used in the first four bridge models. -->

<!-- ```{r bridge-index-resids-qcs, fig.cap = "(ref:fig-bridge-index-resid-qcs)", fig.pos = "H"} -->
<!-- legend <- cowplot::get_legend(plot_index_mcmc(models$bridge_grps[[1]], -->
<!--                                               type = "resids", -->
<!--                                               gear = 1, -->
<!--                                               surv_index = survey_index)) -->
<!-- p <- cowplot::plot_grid( -->
<!--   plot_index_mcmc(models$bridge_grps[[1]], -->
<!--                   type = "resids", -->
<!--                   gear = 1, -->
<!--                   surv_index = survey_index, -->
<!--                   leg_loc = NULL), -->
<!--   plot_index_mcmc(models$bridge_grps[[1]], -->
<!--                   type = "resids", -->
<!--                   gear = 2, -->
<!--                   surv_index = survey_index, -->
<!--                   leg_loc = NULL), -->
<!--   plot_index_mcmc(models$bridge_grps[[1]], -->
<!--                   type = "resids", -->
<!--                   gear = 3, -->
<!--                   surv_index = survey_index, -->
<!--                   leg_loc = NULL), -->
<!--   plot_index_mcmc(models$bridge_grps[[1]], -->
<!--                   type = "resids", -->
<!--                   gear = 4, -->
<!--                   surv_index = survey_index, -->
<!--                   leg_loc = NULL), -->
<!--   plot_index_mcmc(models$bridge_grps[[1]], -->
<!--                   type = "resids", -->
<!--                   gear = 5, -->
<!--                   surv_index = survey_index, -->
<!--                   leg_loc = NULL)) -->
<!--   # Place legend in empty grid cell -->
<!--   p + cowplot::draw_grob(legend, 2/3, -1/6, 1/3, 0.5) -->
<!-- ``` -->

\clearpage
