```{r sensitivity-model-figures-title-en, eval = !fr(), results = 'asis'}
cat("## SENSITIVITY MODEL FIGURES
")
```

```{r sensitivity-model-figures-title-fr, eval = fr(), results = 'asis', needs_trans = FALSE}
cat("## CHIFFRES DU MODÈLE DE SENSIBILITÉ
")
```

<!-- Vartheta and sigma, and steepness  -------------------------------------->

(ref:fig-sens-variance-en) Spawning biomass for sensitivities to changes in the $\vartheta^2$ and $\rho$ parameters (due to changes to $\sigma$ and $\tau$), and steepness ($h$) parameter. The $B_0$ estimates for the '`r names(models$sens_grps[[1]])[2]`' and '`r names(models$sens_grps[[1]])[3]`' models are outside the axis limits. For the sake of clarity of the trajectories, they were left off the plot. They are estimated as `r sens_1_2_sbo$est` thousand t and `r sens_1_3_sbo$est` thousand t respectively.

(ref:fig-sens-variance-fr) Biomasse de frai pour les sensibilités aux changements des paramètres $\vartheta^2$ et $\rho$ (dus aux changements de $\sigma$ et $\tau$), et du paramètre d'inclinaison ($h$). Les estimations de $B_0$ pour les modèles '`r names(models$sens_grps[[1]])[2]`' et '`r names(models$sens_grps[[1]])[3]`' sont en dehors des limites de l'axe. Par souci de clarté des trajectoires, ils ont été laissés en dehors du graphique. Ils sont estimés comme `r sens_1_2_sbo$est` mille t et `r sens_1_3_sbo$est` mille t respectivement.

```{r fig-sens-variance, fig.cap = ifelse(fr(), "(ref:fig-sens-variance-fr)", "(ref:fig-sens-variance-en)")}
plot_biomass_mcmc(models$sens_grps[[1]],
                  angle_x_labels = TRUE,
                  text_title_size = NULL,
                  show_bo_lines = TRUE,
                  line_width = 0.5,
                  point_size = 1.5,
                  ylim = c(0, 350),
                  leg_loc = c(0.97, 0.96))
```

(ref:fig-sens-variance-rel-en) Relative spawning biomass for sensitivities to changes in the $\vartheta^2$ and $\rho$ parameters (due to changes to $\sigma$ and $\tau$), and steepness ($h$) parameter.

(ref:fig-sens-variance-rel-fr) Biomasse de frai relative pour les sensibilités aux changements des paramètres $\vartheta^2$ et $\rho$ (dus aux changements de $\sigma$ et $\tau$), et du paramètre de pente ($h$).

```{r fig-sens-variance-rel, fig.cap = ifelse(fr(), "(ref:fig-sens-variance-rel-fr)", "(ref:fig-sens-variance-rel-en)")}
plot_biomass_mcmc(models$sens_grps[[1]],
                  rel = TRUE,
                  angle_x_labels = TRUE,
                  text_title_size = NULL,
                  show_bo_lines = TRUE,
                  line_width = 0.5,
                  point_size = 1.5,
                  leg_loc = c(0.97, 0.96))
```

(ref:fig-sens-steepness-prior-en) Priors and posteriors for the sensitivity in which the steepness prior was changed. This can be compared to the base model in Figure \@ref(fig:fig-base-priors-posts).

(ref:fig-sens-steepness-prior-fr) Priors et posteriors pour la sensibilité dans laquelle le prieur de la pente a été modifié. Ce modèle peut être comparé au modèle de base de la figure \@ref(fig:fig-base-priors-posts).

```{r sens-steepness-prior, fig.cap = ifelse(fr(), "(ref:fig-sens-steepness-prior-fr)", "(ref:fig-sens-steepness-prior-en)"), out.width = "100%"}
plot_priors_posts_mcmc(models$sens_grps[[1]][[5]],
                       param_rm = c("sel",
                                    "bo",
                                    "tau",
                                    "sigma",
                                    "log_m_sex1",
                                    "log_m_sex2",
                                    "so", "beta", "phie"))
```

<!-- Natural mortality ------------------------------------------------------->

(ref:fig-sens-m-en) Spawning biomass for sensitivities to changes in the natural mortality ($M$) parameters. In the base model, this parameter is fixed for both male and females. In these sensitivities, it is estimated for the sex in question in addition to the changes in prior, while the parameter for the opposite sex remains fixed.

(ref:fig-sens-m-fr) Biomasse de frai pour les sensibilités aux changements des paramètres de mortalité naturelle ($M$). Dans le modèle de base, ce paramètre est fixe pour les mâles et les femelles. Dans ces sensibilités, il est estimé pour le sexe en question en plus des changements de priorité, tandis que le paramètre pour le sexe opposé reste fixe.

```{r fig-sens-m, fig.cap = ifelse(fr(), "(ref:fig-sens-m-fr)", "(ref:fig-sens-m-en)")}
plot_biomass_mcmc(models$sens_grps[[2]],
                  angle_x_labels = TRUE,
                  show_bo_lines = TRUE,
                  leg_loc = c(0.97, 0.96))
```

(ref:fig-sens-m-rel-en) Relative spawning biomass for sensitivities to changes in the natural mortality ($M$) parameters.

(ref:fig-sens-m-rel-fr) Biomasse de frai relative pour les sensibilités aux changements des paramètres de mortalité naturelle ($M$).

```{r fig-sens-m-rel, fig.cap = ifelse(fr(), "(ref:fig-sens-m-rel-fr)", "(ref:fig-sens-m-rel-en)")}
plot_biomass_mcmc(models$sens_grps[[2]],
                  rel = TRUE,
                  angle_x_labels = TRUE,
                  show_bo_lines = TRUE,
                  leg_loc = c(0.97, 0.96))
```

<!-- Catchability ------------------------------------------------------------>

(ref:fig-sens-q-en) Spawning biomass for the sensitivities to changes in the catchability ($q_k$) parameters. For these sensitivities the priors for all gears ($k$) are modified in the same way.

(ref:fig-sens-q-fr) Biomasse de frai pour les sensibilités aux changements des paramètres de capturabilité ($q_k$). Pour ces sensibilités, les priorités pour tous les engins ($k$) sont modifiées de la même manière.

```{r fig-sens-q-m, fig.cap = ifelse(fr(), "(ref:fig-sens-q-fr)", "(ref:fig-sens-q-en)")}
plot_biomass_mcmc(models$sens_grps[[3]],
                  angle_x_labels = TRUE,
                  text_title_size = NULL,
                  show_bo_lines = TRUE,
                  leg_loc = c(0.97, 0.96))
```

(ref:fig-sens-q-rel-en) Relative spawning biomass for the sensitivities to changes in the priors for the catchability ($q_k$) parameters. For these sensitivities the priors for all gears ($k$) are modified in the same way.

(ref:fig-sens-q-rel-fr) Biomasse de frai relative pour les sensibilités aux changements dans les paramètres de capturabilité ($q_k$). Pour ces sensibilités, les valeurs a priori pour tous les engins ($k$) sont modifiées de la même manière.

```{r fig-sens-q-rel, fig.cap = ifelse(fr(), "(ref:fig-sens-q-rel-fr)", "(ref:fig-sens-q-rel-en)")}
plot_biomass_mcmc(models$sens_grps[[3]],
                  rel = TRUE,
                  angle_x_labels = TRUE,
                  text_title_size = NULL,
                  show_bo_lines = TRUE,
                  leg_loc = c(0.97, 0.96))
```

(ref:fig-sens-q-q-en) Catchability estimates for the sensitivities to changes in the priors for the catchability ($q_k$) parameters. The points are the median of the posterior and the vertical lines are the 95% CI.

(ref:fig-sens-q-q-fr) Estimations de la capturabilité pour les sensibilités aux changements dans les a priori pour les paramètres de capturabilité ($q_k$). Les points correspondent à la médiane de l'a posteriori et les lignes verticales à l'IC à 95 %.

```{r fig-sens-q-q, fig.cap = ifelse(fr(), "(ref:fig-sens-q-q-fr)", "(ref:fig-sens-q-q-en)")}
plot_q_mcmc(models$sens_grps[[3]],
            leg_loc = "facet",
            gear = NULL)
```

<!-- Selectivity and Geostat surveys ----------------------------------------->

(ref:fig-sens-selex-en) Spawning biomass for the sensitivities to changes in the selectivity parameters ($\hat{a}_k$ and $\gamma_k$). For the first sensitivity, the selectivities for the two commercial trawl fisheries are fixed to the maturity for the two commercial trawl gears ($k$). For the second, the `r qcs` has three year blocks or time-varying selectivity, 2003--2010, 2011--2016, and 2017--2021.

(ref:fig-sens-selex-fr) Biomasse de frai pour les sensibilités aux changements des paramètres de sélectivité ($\hat{a}_k$ et $\gamma_k$). Pour la première sensibilité, les sélectivités pour les deux pêcheries commerciales au chalut sont fixées à la maturité pour les deux engins commerciaux au chalut ($k$). Pour la seconde, le `r qcs` a trois blocs d'années ou la sélectivité varie dans le temps, 2003--2010, 2011--2016, et 2017--2021.

```{r fig-sens-selex, fig.cap = ifelse(fr(), "(ref:fig-sens-selex-fr)", "(ref:fig-sens-selex-en)")}
plot_biomass_mcmc(models$sens_grps[[4]],
                  angle_x_labels = TRUE,
                  text_title_size = NULL,
                  show_bo_lines = TRUE,
                  leg_loc = c(0.97, 0.96))
```

(ref:fig-sens-selex-rel-en) Relative spawning biomass for the sensitivities to changes in the selectivity ($\hat{a}_k$ and $\gamma_k$) parameters.

(ref:fig-sens-selex-rel-fr) Biomasse de frai relative pour les sensibilités aux changements des paramètres de sélectivité ($\hat{a}_k$ et $\gamma_k$).

```{r fig-sens-selex-rel, fig.cap = ifelse(fr(), "(ref:fig-sens-selex-rel-fr)", "(ref:fig-sens-selex-rel-en)")}
plot_biomass_mcmc(models$sens_grps[[4]],
                  rel = TRUE,
                  angle_x_labels = TRUE,
                  text_title_size = NULL,
                  show_bo_lines = TRUE,
                  leg_loc = c(0.97, 0.96))
```

(ref:fig-sens-sel-eq-mat-vuln-en) Spawning biomass and vulnerable biomass for the sensitivity model for which the selectivity has been set equal to the maturity for the two commercial trawl fleets. The spawning biomass is in black and has its 95% CI shaded. The two vulnerable biomass trajectories have their 95% CI contained withing the dotted lines of their respective colours.

(ref:fig-sens-sel-eq-mat-vuln-fr) Biomasse féconde et biomasse vulnérable pour le modèle de sensibilité pour lequel la sélectivité a été fixée à la maturité pour les deux flottes de chalutage commercial. La biomasse reproductrice est en noir et son IC à 95 % est ombré. Les deux trajectoires de biomasse vulnérable ont leur IC à 95 % contenu dans les lignes pointillées de leurs couleurs respectives.

```{r fig-sens-sel-eq-mat-vuln, fig.cap = ifelse(fr(), "(ref:fig-sens-sel-eq-mat-vuln-fr)", "(ref:fig-sens-sel-eq-mat-vuln-en)")}
plot_vuln_mcmc(models$sens_grps[[4]][[2]],
               angle_x_labels = TRUE,
               xlim = c(1997, 2021),
               ylim = c(0, 800))
```

(ref:fig-sens-selex-index-fits-en) Index fits for the sensitivity where the `r qcs` has time-varying selectivity.

(ref:fig-sens-selex-index-fits-fr) Ajustements de l'indice de sensibilité lorsque le `r qcs` a une sélectivité variable dans le temps.

```{r fig-sens-selex-index-fits, fig.cap = ifelse(fr(), "(ref:fig-sens-selex-index-fits-fr)", "(ref:fig-sens-selex-index-fits-en)")}
plot_index_mcmc(models$sens_grps[[4]],
                type = "fits",
                surv_index = survey_index,
                leg_loc = "facet",
                text_title_size = NULL)

```

<!-- QCS TV selectivity -->

(ref:fig-sens-qcs-tv-en) Time-varying selectivity for the `r qcs`, where the panels are blocks of years: 2003--2010 (left), 2011--2016 (middle), and 2017--2021 (right). The dots are median selectivity-at-age estimates; the shaded areas are the 95% CI for those estimates. Dashed lines are maturity curves, with the colours represent sex as in the legend.

(ref:fig-sens-qcs-tv-fr) Sélectivité variable dans le temps pour le `r qcs`, où les panneaux sont des blocs d'années : 2003--2010 (gauche), 2011--2016 (milieu), et 2017--2021 (droite). Les points représentent les estimations médianes de la sélectivité à l'âge ; les zones ombrées représentent l'IC à 95 % de ces estimations. Les lignes en pointillé représentent les courbes de maturité, les couleurs représentant le sexe comme dans la légende.

```{r fig-sens-qcs-tv, fig.cap = ifelse(fr(), "(ref:fig-sens-qcs-tv-fr)", "(ref:fig-sens-qcs-tv-en)")}
plot_selex_gear_mcmc(models$sens_grps[[4]][[3]],
                     gear = 3,
                     show_maturity = TRUE)
```

(ref:fig-sens-qcs-autocor-sel-en) Autocorrelation for estimated selectivity parameters for the sensitivity model which has time-varying selectivity for the `r qcs`. See Figure \@ref(fig:fig-base-trace-selex) for descriptions of the parameter subscripts.

(ref:fig-sens-qcs-autocor-sel-fr) Autocorrélation des paramètres de sélectivité estimés pour le modèle de sensibilité qui présente une sélectivité variable dans le temps pour les `r qcs`. Voir la figure \@ref(fig:fig-base-trace-selex) pour la description des indices des paramètres.

```{r fig-sens-qcs-autocor-sel, fig.cap = ifelse(fr(), "(ref:fig-sens-qcs-autocor-sel-fr)", "(ref:fig-sens-qcs-autocor-sel-en)"), fig.asp = 1}
plot_autocorr_mcmc(models$sens_grps[[4]][[3]],
                   plot_sel = TRUE, 
                   text_title_size = NULL,
                   lag_max = 1000,
                   rows_cols = c(7, 4),
                   col = "blue",
                   lwd = 2)
```

(ref:fig-sens-qcs-trace-sel-tv-en) Trace plots for selectivity parameters for the sensitivity model which has time-varying selectivity for the `r qcs`. See Figure \@ref(fig:fig-base-autocor-selex) for parameter and subscript descriptions.

(ref:fig-sens-qcs-trace-sel-tv-fr) Tracés des paramètres de sélectivité pour le modèle de sensibilité qui a une sélectivité variable dans le temps pour le `r qcs`. Voir la figure \@ref(fig:fig-base-autocor-selex) pour la description des paramètres et des indices.

```{r fig-sens-qcs-trace-sel-tv, fig.cap = ifelse(fr(), "(ref:fig-sens-qcs-trace-sel-tv-fr)", "(ref:fig-sens-qcs-trace-sel-tv-en)"),  fig.asp = 1}
plot_traces_mcmc(models$sens_grps[[4]][[3]],
                 plot_sel = TRUE, 
                 text_title_size = NULL,
                 col = "blue",
                 lwd = 2)
```

<!-- Geostatistical -->

(ref:fig-sens-geostat-en) Spawning biomass for the sensitivity in which the design-based survey index data has been replaced with geostatistical-based survey indices. See Appendix \@ref(app:geostat).

(ref:fig-sens-geostat-fr) Biomasse de frai pour la sensibilité dans laquelle les données de l'indice d'enquête basé sur la conception ont été remplacées par des indices d'enquête basés sur des données géostatistiques. Voir l'annexe \@ref(app:geostat).

```{r fig-sens-geostat, fig.cap = ifelse(fr(), "(ref:fig-sens-geostat-fr)", "(ref:fig-sens-geostat-en)")}
plot_biomass_mcmc(models$sens_grps[[5]],
                  angle_x_labels = TRUE,
                  text_title_size = NULL,
                  show_bo_lines = TRUE,
                  ylim = c(0, 270),
                  leg_loc = c(0.97, 0.96))
```

(ref:fig-sens-geostat-rel-en) Relative spawning biomass for the sensitivity in which the design-based survey index data has been replaced with geostatistical-based survey indices. See Appendix \@ref(app:geostat).

(ref:fig-sens-geostat-rel-fr) Biomasse reproductrice relative pour la sensibilité dans laquelle les données de l'indice d'enquête basé sur la conception ont été remplacées par des indices d'enquête basés sur des données géostatistiques. Voir l'annexe \@ref(app:geostat).

```{r fig-sens-geostat-rel, fig.cap = ifelse(fr(), "(ref:fig-sens-geostat-rel-fr)", "(ref:fig-sens-geostat-rel-en)")}
plot_biomass_mcmc(models$sens_grps[[5]],
                  angle_x_labels = TRUE,
                  text_title_size = NULL,
                  show_bo_lines = TRUE,
                  rel = TRUE,
                  ylim = c(0, 1.3),
                  leg_loc = c(0.97, 0.96))
```

(ref:fig-sens-geostat-index-fits-en) Index fits for the sensitivity in which the design-based survey index data has been replaced with geostatistical-based survey indices. See Appendix \@ref(app:geostat).

(ref:fig-sens-geostat-index-fits-fr) Ajustements de l'indice pour la sensibilité dans laquelle les données de l'indice d'enquête basé sur le plan ont été remplacées par des indices d'enquête basés sur la géostatistique. Voir l'annexe \@ref(app:geostat).

```{r fig-sens-geostat-index-fits, fig.cap = ifelse(fr(), "(ref:fig-sens-geostat-index-fits-fr)", "(ref:fig-sens-geostat-index-fits-en)")}
plot_index_mcmc(models$sens_grps[[5]][[2]],
                type = "fits",
                surv_index = survey_index_geo,
                leg_loc = NULL,
                text_title_size = NULL)
```

(ref:fig-sens-meeting-en) Spawning biomass for the sensitivities involving removing the DCPUE index, fixing selectivities and maturities, and modifying the maturity ogive. These sensitivities were added during the formal review meeting in October 2022.

(ref:fig-sens-meeting-fr) (ref:fig-sens-meeting-fr) Biomasse de frai pour les sensibilités impliquant la suppression de l'indice DCPUE, la fixation des sélectivités et des maturités, et la modification de l'ogive de maturité. Ces sensibilités ont été ajoutées lors de la réunion de révision formelle d'octobre 2022.

```{r fig-sens-meeting, fig.cap = ifelse(fr(), "(ref:fig-sens-meeting-fr)", "(ref:fig-sens-meeting-en)")}
plot_biomass_mcmc(models$sens_grps[[6]],
                  angle_x_labels = TRUE,
                  text_title_size = NULL,
                  show_bo_lines = TRUE,
                  ylim = c(0, 270),
                  leg_loc = c(0.97, 0.96))
```

(ref:fig-sens-meeting-rel-en) Relative spawning biomass for the sensitivities involving removing the DCPUE index, fixing selectivities and maturities, and modifying the maturity ogive. These sensitivities were added during the formal review meeting in October 2022.

(ref:fig-sens-meeting-rel-fr) (ref:fig-sens-meeting-rel-fr) Biomasse de frai relative pour les sensibilités impliquant la suppression de l'indice DCPUE, la fixation des sélectivités et des maturités, et la modification de l'ogive de maturité. Ces sensibilités ont été ajoutées lors de la réunion de révision formelle d'octobre 2022.

```{r fig-sens-meeting-rel, fig.cap = ifelse(fr(), "(ref:fig-sens-meeting-rel-fr)", "(ref:fig-sens-meeting-rel-en)")}
plot_biomass_mcmc(models$sens_grps[[6]],
                  rel = TRUE,
                  angle_x_labels = TRUE,
                  text_title_size = NULL,
                  show_bo_lines = TRUE,
                  ylim = c(0, 1.2),
                  leg_loc = c(0.97, 0.96))
```

(ref:fig-sens-remove-dcpue-index-fits-en) Index fits for the sensitivities involving removing the DCPUE index, fixing selectivities and maturities, and modifying the maturity ogive.

(ref:fig-sens-remove-dcpue-index-fits-fr) Ajustements de l'indice pour les sensibilités impliquant la suppression de l'indice DCPUE, la fixation des sélectivités et des maturités, et la modification de la courbe des maturités.

```{r fig-sens-remove-dcpue-index-fits, fig.cap = ifelse(fr(), "(ref:fig-sens-remove-dcpue-index-fits-fr)", "(ref:fig-sens-remove-dcpue-index-fits-en)")}
plot_index_mcmc(models$sens_grps[[6]],
                type = "fits",
                surv_index = survey_index,
                leg_loc = "facet",
                text_title_size = NULL)
```

(ref:fig-sens-meeting-vuln-en) Spawning biomass and vulnerable biomass for the sensitivities involving removing the DCPUE index, fixing selectivities and maturities, and modifying the maturity ogive.

(ref:fig-sens-meeting-vuln-fr) Biomasse de frai et biomasse vulnérable pour les sensibilités impliquant la suppression de l'indice DCPUE, la fixation des sélectivités et des maturités, et la modification de l'ogive de maturité.

```{r fig-sens-meeting-vuln, fig.cap = ifelse(fr(), "(ref:fig-sens-meeting-vuln-fr)", "(ref:fig-sens-meeting-vuln-en)")}
plot_vuln_mcmc(models$sens_grps[[6]][[3]], 
               angle_x_labels = TRUE,
               leg_loc = c(0.05, 0.05),
               ylim = c(0, 150))
```

\clearpage
