## PROJECTION FIGURES FOR THE BASE MODEL

(ref:fig-rel-biomass-proj-en) Estimated relative spawning biomass ($B_t/B_0$) for the base model. The shaded area represents the 95% credible interval (CI) and the solid line with points represents the median. Horizontal lines indicate the $0.2B_0$ (solid red) and $0.4B_0$ (dashed green) reference points. The colored dots from 2023 to 2026 are the medians of the posteriors for the projected catch levels, with solid lines connecting them; the dashed lines from 2023 to 2026 represent the 95% CIs for those posteriors. The constant catch values are shown as text on the right of the end points of each projected trajectory. See the decision table (Table \@ref(tab:decision-table)) for probabilities of being under reference points and of the stock declining for each catch level.

(ref:fig-rel-biomass-proj-fr)  Estimation de la biomasse féconde relative ($B_t/B_0$) pour le modèle de base. La zone ombrée représente l'intervalle de crédibilité (IC) à 95% et la ligne continue avec des points représente la médiane. Les lignes horizontales indiquent les points de référence $0{,}2B_0$ (rouge plein) et $0{,}4B_0$ (vert pointillé). Les points colorés de 2023 à 2026 sont les médianes des valeurs postérieures pour les niveaux de capture projetés, avec des lignes solides les reliant ; les lignes en pointillé de 2023 à 2026 représentent les IC à 95 % pour ces valeurs postérieures. Les valeurs de captures constantes sont indiquées sous forme de texte à droite des points d'arrivée de chaque trajectoire projetée. Voir la table de décision (Tableau \@ref(tab:decision-table)) pour les probabilités d'être en dessous des points de référence et de voir le stock décliner pour chaque niveau de capture.

(ref:fig-rel-biomass-proj-en-alt) This figure shows that the stock is projected to rise above 0.4 B0 by 2026 for catches of 4000 tonnes or less

(ref:fig-rel-biomass-proj-fr-alt) Ce graphique montre que le stock devrait dépasser 0.4 B0 d'ici 2026 pour des captures inférieures ou égales à 4 000 tonnes

```{r fig-rel-biomass-proj, fig.cap = ifelse(fr(), "(ref:fig-rel-biomass-proj-fr)", "(ref:fig-rel-biomass-proj-en)")}
plot_biomass_proj_mcmc(base_model,
                       palette = "Spectral",
                       leg_loc = NULL,
                       rel = TRUE,
                       xlim = c(1997, 2026),
                       ylim = c(0, 1.2),
                       show_bo_lines = TRUE,
                       angle_x_labels = TRUE,
                       line_width = 0.5,
                       point_size = 1,
                       label_font_size = 3)
```

(ref:fig-rel-biomass-proj-closeup-en) Closeup view of relative spawning biomass for the `r sp` base model with $B_0$-based reference points and projections into the future. The constant catch values are shown as text on the right of the end points of each projected trajectory. See the decision table (Table \@ref(tab:decision-table)) for probabilities of being under reference points and of the stock declining for each catch stream.

(ref:fig-rel-biomass-proj-closeup-fr) Vue rapprochée de la biomasse reproductrice relative pour le modèle de base `r sp` avec des points de référence basés sur $B_0$ et des projections dans l'avenir. Les valeurs des captures constantes sont indiquées sous forme de texte à droite des points finaux de chaque trajectoire projetée. Voir la table de décision (Tableau \@ref(tab:decision-table)) pour les probabilités d'être en dessous des points de référence et de voir le stock décliner pour chaque flux de capture.

(ref:fig-rel-biomass-proj-closeup-en-alt) This is a closeup view of the previous figure

(ref:fig-rel-biomass-proj-closeup-fr-alt) Voici un gros plan de la figure précédente

```{r fig-rel-biomass-proj-closeup, fig.cap = ifelse(fr(), "(ref:fig-rel-biomass-proj-closeup-fr)", "(ref:fig-rel-biomass-proj-closeup-en)")}
plot_biomass_proj_mcmc(base_model,
                       palette = "Spectral",
                       leg_loc = NULL,
                       rel = TRUE,
                       xlim = c(2020, 2026),
                       ylim = c(0, 0.9),
                       show_bo_lines = TRUE,
                       angle_x_labels = TRUE,
                       line_width = 0.5,
                       point_size = 1,
                       label_font_size = 3,
                       nudge_catch_labels = c(-0.1, 0))
```

(ref:fig-catch-streams-nextyr-proj-en) Projected `r base_model$dat$end.yr + 2` relative spawning biomass for catch occurring in `r base_model$dat$end.yr + 1`. Black points are medians of the posterior, thick lines are the 50% CI (25%--75%), and thin lines are the 95% CI (2.5%--97.5%). The solid red line is the LRP, $0.2B_0$, the dotted blue line is the $0.35B_0$ line, and the dashed green line is the USR, $0.4B_0$.

(ref:fig-catch-streams-nextyr-proj-fr) Biomasse reproductrice relative projetée `r base_model$dat$end.yr + 2` pour les captures effectuées en `r base_model$dat$end.yr + 1`. Les points noirs sont les médianes du postérieur, les lignes épaisses sont l'IC à 50 % (25 %--75 %) et les lignes fines sont l'IC à 95 % (2,5 %--97,5 %). La ligne rouge continue est la PRL, $0{,}2B_0$, la ligne bleue pointillée est la ligne $0{,}35B_0$, et la ligne verte pointillée est la RSS, $0{,}4B_0$.

(ref:fig-catch-streams-nextyr-proj-en-alt) This figure shows that there is no amount of catch taken in 2022 that will allow the stock to rise above 0.4 B0 at the start of 2023

(ref:fig-catch-streams-nextyr-proj-fr-alt) Ce graphique montre qu'aucun niveau de capture en 2022 ne permettra au stock de dépasser 0.4 B0 au début de 2023

```{r fig-catch-streams-nextyr-proj, fig.cap = ifelse(fr(), "(ref:fig-catch-streams-proj-nextyr-fr)", "(ref:fig-catch-streams-proj-nextyr-en)")}
plot_ref_points_dist_mcmc(base_model, biomass_col = "B2023")
```

(ref:fig-catch-streams-nextnextyr-proj-en) Projected `r base_model$dat$end.yr + 3` relative spawning biomass for catch occurring in `r base_model$dat$end.yr + 2`. Black points are medians of the posterior, thick lines are the 50% CI (25%--75%), and thin lines are the 95% CI (2.5%--97.5%). The solid red line is the LRP, $0.2B_0$, the dotted blue line is the $0.35B_0$ line, and the dashed green line is the USR, $0.4B_0$.

(ref:fig-catch-streams-nextnextyr-proj-fr) Biomasse reproductrice relative projetée `r base_model$dat$end.yr + 3` pour les captures effectuées dans `r base_model$dat$end.yr + 2`. Les points noirs sont les médianes du postérieur, les lignes épaisses sont l'IC à 50 % (25 %--75 %) et les lignes fines sont l'IC à 95 % (2,5 %--97,5 %). La ligne rouge continue est la PRL, $0{,}2B_0$, la ligne bleue pointillée est la ligne $0,35B_0$, et la ligne verte pointillée est la RSS, $0{,}4B_0$.

(ref:fig-catch-streams-nextnextyr-proj-en-alt) This figure shows that catch of 1000 tonnes or less for 2022 and 2023 will lead to a biomass above 0.4 B0 at the start of 2024

(ref:fig-catch-streams-nextnextyr-proj-fr-alt) Ce graphique montre que des captures inférieures ou égales à 1 000 tonnes en 2022 et 2023 permettront d'atteindre une biomasse supérieure à 0.4 B0 au début de l'année 2024

```{r fig-catch-streams-nextnextyr-proj, fig.cap = ifelse(fr(), "(ref:fig-catch-streams-proj-nextnextyr-fr)", "(ref:fig-catch-streams-proj-nextnextyr-en)")}
plot_ref_points_dist_mcmc(base_model, biomass_col = "B2024")
```

(ref:fig-catch-streams-nextnextnextyr-proj-en) Projected `r base_model$dat$end.yr + 4` relative spawning biomass for catch occurring in `r base_model$dat$end.yr + 3`. Black points are medians of the posterior, thick lines are the 50% CI (25%--75%), and thin lines are the 95% CI (2.5%--97.5%). The solid red line is the LRP, $0.2B_0$, the dotted blue line is the $0.35B_0$ line, and the dashed green line is the USR, $0.4B_0$.

(ref:fig-catch-streams-nextnextnextyr-proj-fr) Biomasse reproductrice relative projetée `r base_model$dat$end.yr + 4` pour les captures effectuées en `r base_model$dat$end.yr + 3`. Les points noirs sont les médianes du postérieur, les lignes épaisses sont l'IC à 50 % (25 %--75 %), et les lignes fines sont l'IC à 95 % (2,5 %--97,5 %). La ligne rouge continue est la PRL, $0{,}2B_0$, la ligne bleue pointillée est la ligne $0{,}35B_0$, et la ligne verte pointillée est la RSS, $0{,}4B_0$.

(ref:fig-catch-streams-nextnextnextyr-proj-en-alt) This figure shows that catch of 2000 tonnes or less for 2022 through 2024 will lead to a biomass above 0.4 B0 at the start of 2025

(ref:fig-catch-streams-nextnextnextyr-proj-fr-alt) Ce graphique montre que des captures inférieures ou égales à 2 000 tonnes entre 2022 et 2024 permettront d'atteindre une biomasse supérieure à 0.4 B0 au début de l'année 2025

```{r fig-catch-streams-nextnextnextyr-proj, fig.cap = ifelse(fr(), "(ref:fig-catch-streams-proj-nextnextnextyr-fr)", "(ref:fig-catch-streams-proj-nextnextnextyr-en)")}
plot_ref_points_dist_mcmc(base_model, biomass_col = "B2025")
```

(ref:fig-catch-streams-nextnextnextnextyr-proj-en) Projected `r base_model$dat$end.yr + 5` relative spawning biomass for catch occurring in `r base_model$dat$end.yr + 4`. Black points are medians of the posterior, thick lines are the 50% CI (25%--75%), and thin lines are the 95% CI (2.5%--97.5%). The solid red line is the LRP, $0.2B_0$, the dotted blue line is the $0.35B_0$ line, and the dashed green line is the USR, $0.4B_0$.

(ref:fig-catch-streams-nextnextnextnextyr-proj-fr) Biomasse reproductrice relative projetée `r base_model$dat$end.yr + 5` pour les captures effectuées en `r base_model$dat$end.yr + 4`. Les points noirs sont les médianes du postérieur, les lignes épaisses sont l'IC à 50 % (25 %--75 %), et les lignes fines sont l'IC à 95 % (2,5 %--97,5 %). La ligne rouge continue est la PRL, $0{,}2B_0$, la ligne bleue pointillée est la ligne $0{,}35B_0$, et la ligne verte pointillée est la RSS, $0{,}4B_0$.

(ref:fig-catch-streams-nextnextnextnextyr-proj-en-alt) This figure shows that catch of 3000 tonnes or less for 2022 through 2025 will lead to a biomass above 0.4 B0 at the start of 2026

(ref:fig-catch-streams-nextnextnextnextyr-proj-fr-alt) Ce graphique montre que des captures inférieures ou égales à 3 000 tonnes entre 2022 et 2025 permettront d'atteindre une biomasse supérieure à 0.4 B0 au début de l'année 2026

```{r fig-catch-streams-nextnextnextnextyr-proj, fig.cap = ifelse(fr(), "(ref:fig-catch-streams-proj-nextnextnextnextyr-fr)", "(ref:fig-catch-streams-proj-nextnextnextnextyr-en)")}
plot_ref_points_dist_mcmc(base_model, biomass_col = "B2026")
```
