# Figures

(ref:fig-catch-en) Commercial catch of `r sp` by area.

(ref:fig-catch-fr) Captures commerciales de `r en2fr(sp)` par zone.

```{r fig-catch, fig.cap = ifelse(fr(), "(ref:fig-catch-fr)", "(ref:fig-catch-en)")}
plot_catch(catch, french = fr())
```

(ref:fig-base-sb-en) Spawning biomass of `r sp` for the base model. The
solid black line is the median of the posteriors, the shaded ribbon
encapsulated by dotted lines covers the 95% Credible interval for the
posteriors, the point at $B_0$ is the median estimate for the unfished
biomass, and the vertical line over that point is the 95% Credible interval
for that parameter.

(ref:fig-base-sb-fr) Biomasse de frai de `r en2fr(sp)` pour le modèle de base.
Le site ligne noire pleine est la médiane des postérieures, le ruban ombragé
encapsulé par des lignes pointillées couvre l'intervalle crédible à 95% pour
les le point à $B_0$ est l'estimation médiane de la biomasse non pêchée, et la
ligne verticale sur ce point est l'intervalle crédible à 95% pour les biomasse
non pêchée, et la ligne verticale au-dessus de ce point est l'intervalle
crédible à 95% pour ce paramètre.

```{r fig-base-sb, fig.cap = ifelse(fr(), "(ref:fig-base-sb-fr)", "(ref:fig-base-sb-en)")}
gfiscamutils::plot_biomass_mcmc(base_model, angle_x_labels = TRUE)
```

\clearpage